【裁判字號】    98,上訴,2180
【裁判日期】    981119
【裁判案由】    偽造文書等
【裁判全文】
臺灣高等法院刑事判決                98年度上訴字第2180號
上  訴  人  臺灣士林地方法院檢察署檢察官
上  訴  人
即  被  告  甲○○
選任辯護人  吳  麒律師
            陳哲民律師
上  訴  人
即  被  告  乙○○
選任辯護人  蕭仁杰律師
被      告  丙○○
選任辯護人  鄭蕙蓉律師
上列上訴人因被告偽造文書等案件，不服臺灣士林地方法院96年
度訴字第1189號，中華民國97年12月26日第一審判決（起訴案號
：臺灣士林地方法院檢察署96年度偵字第7407、7408、8089、94
60號），提起上訴，本院判決如下：
    主  文
原判決除無罪部分外均撤銷。
甲○○犯如附表一各編號所示之罪，各處並各減如附表一各編號
所示之刑；又犯行使偽造私文書罪，處有期徒刑肆月，減為有期
徒刑貳月，如易科罰金，以新台幣壹仟元折算壹日，偽造之「福
特六和汽車股份有限公司普通會計科」印章及印文各壹枚均沒收
；又犯行使偽造私文書罪，處有期徒刑肆月，減為有期徒刑貳月
，如易科罰金，以新台幣壹仟元折算壹日，偽造之「福特六和汽
車股份有限公司普通會計科」印章及印文各壹枚均沒收；應執行
有期徒刑壹年捌月，如易科罰金，以銀元佰元即新臺幣玖佰元
折算壹日。偽造之「福特六和汽車股份有限公司普通會計科」之
印章壹枚及印文貳枚均沒收。
乙○○犯如附表一各編號所示之罪，各處並各減如附表一各編號
所示之刑；應執行有期徒刑貳年，如易科罰金，以銀元佰元即
新臺幣玖佰元折算壹日。
丙○○犯如附表一各編號所示之罪，各處並各減如附表一各編號
所示之刑；應執行有期徒刑壹年，如易科罰金，以銀元佰元即
新臺幣玖佰元折算壹日。緩刑貳年。
其他上訴均駁回。
    事  實
一、甲○○原係址設於臺北市士林區○○○路○ 段88號16樓之士
    林電機廠股份有限公司（下稱士林電機公司）電裝品事業群
    國內營業本部營業部之二級經理兼營業二課一級課長，負責
    管理士林電機公司國內業務銷售事宜；丙○○原為甲○○所
    屬營業二課一級專員，負責士林電機公司與客戶「福特六和
    汽車股份有限公司」（下稱福特公司）之汽車零件銷售事宜
    ，2人均為從事業務之人；乙○○為嘉信汽車材料有限公司
    （下稱嘉信公司）之實際負責人。甲○○、丙○○均明知乙○○因債信不佳，無法為士林電機公司之經銷商，士林電機
    公司亦不得將所製造之各項汽車零件銷售予乙○○所屬之嘉
    信公司。甲○○、丙○○為期將士林電機公司所製造之各項
    汽車零件能順利銷售予乙○○，竟為下列犯行：
  (一)自民國94年11月7日起，至95年6月22日止，甲○○、丙○○
    與乙○○共同基於意圖為自己不法所有及行使業務上登載不
    實文書之概括犯意聯絡，先由乙○○將嘉信公司所需訂購之
    汽車零件項目、數量等訂單資料傳真予甲○○，甲○○彙整
    為士林電機公司所使用之產品代號後再交予丙○○，丙○○
    則連續於附表二所示之時間，明知非福特公司購買上開貨品
    ，仍在士林電機公司之出貨電腦系統內登載福特公司為受貨
    人之虛偽不實內容而製作出貨單及送貨單，丙○○、甲○○
    並繼之在上開虛偽不實之出貨單及送貨單核蓋職章後，由丙○○持以行使，至士林電機公司之倉庫處，領取由乙○○所
    訂購之各項汽車零件以行使，致士林電機公司陷於錯誤，誤
    認各該汽車零件為福特公司訂購，而交付如附表二各編號所
    示之汽車零件予丙○○，再由丙○○委請不知情之司機蔡彥
    慶載送至嘉信公司位於臺北市○○○路○段71巷30號之倉庫
    處，由乙○○及嘉信公司內不知情之職員林鳳嬌等人為簽收
    ，足以生損害於士林電機公司對於貨物管理之正確性及福特
    公司。
  (二)嗣自95年7月3日起至96年4月26 日止，甲○○、丙○○及乙○○另共同基於意圖為自己不法所有及行使業務上登載不實
    文書之犯意聯絡，各共同於附表三所示之時間，以上開手法
    ，由丙○○在士林電機公司之出貨電腦系統內登載福特公司
    為受貨人之虛偽不實內容而製作不實之出貨單及送貨單，持
    以行使領取乙○○所訂購之各項汽車零件，使士林電機公司
    陷於錯誤，誤認各該汽車零件均為福特公司訂購，交付如附
    表三各編號所示之汽車零件予丙○○，再由丙○○各委請不
    知情之司機蔡彥慶載送至嘉信公司之倉庫處，各由乙○○或
    嘉信公司內之不知情職員林鳳嬌、張金蓮等人為簽收，各足
    以生損害於士林電機公司對於貨物管理之正確性及福特公司
    。乙○○取得上開自士林電機公司所訂購之各項汽車零件後
    ，均依甲○○之指示，將現金、嘉信公司支票或其他客票交
    予甲○○，或以匯款方式匯入甲○○所指定其不知情之友人
    鍾東峰之帳戶內，以支付甲○○所指示之貨款。
二、緣乙○○因周轉不靈，未能按期、按額支付貨款予甲○○，
    致士林電機公司財務系統內關於福特公司之應收帳款快速增
    加，士林電機公司所委任之勤業眾信會計師事務所為查核帳
    目，透過甲○○發函予福特公司查核帳目，甲○○為免事跡
    敗露，竟另基於行使偽造私文書之犯意，先於96年1月間某
    日，在台灣地區不詳地點，委由不知情之成年人偽造「福特
    六和汽車股份有限公司普通會計科」之印章1枚，並在96年1
    月間偽造上開印章後之某日，在士林電機公司內，以上開偽
    造之印章蓋印在士林電機公司所委任之勤業眾信會計師事務
    所於96年1月13日所寄發予福特公司之查核往來帳目詢問函
    證（下簡稱查詢函證）之私文書上，表示福特公司已受領該
    查詢函證之用意，而偽造受領之私文書，並持以行使將該函
    證寄予勤業眾信會計師事務所，使勱業眾信會計師事務所誤
    認福特公司承認有該筆應付貨款，足生損害於士林電機公司
    及受委任查核帳務之勤業眾信會計師事務所對於財務管理、
    帳務查核之正確性及福特公司。
三、於96年4月間，因乙○○積欠之貨款累計已達新臺幣（下同
    ）5千餘萬元，甲○○為免東窗事發，於96年4月12日某時，
    另行基於行使偽造私文書之犯意，偽以福特公司名義，以上
    開偽造之「福特六和汽車股份有限公司普通會計科」之印章
    ，虛偽製作內容不實之「福特全球連線財務系統更新付款計
    畫」之私文書，並持以行使，發函予士林電機公司，佯以福
    特公司因更新財務系統致帳款延誤等事由以期搪塞上開偽以
    福特公司訂貨而出貨之事實，致生損害於士林電機公司對於
    財務管理之正確性及福特公司。嗣士林電機公司於96年4月
    底時進行查核，發現帳目有異，經報警處理，始循線查悉上
    情。
四、案經士林電機公司訴由內政部警政署刑事警察局移送臺灣士
    林地方法院檢察署檢察官偵查後起訴。
    理  由
壹、證據能力之認定：
一、按被告以外之人於審判外之言詞或書面陳述，除法律有規定
    者外，不得作為證據；又被告以外之人於審判外之陳述，雖
    不符合同法第159 條之1 至第159 條之4 之規定，但經當事
    人於審判程序同意作為證據，法院審酌該言詞陳述或書面陳
    述作成時之情況，認為適當者，亦得為證據。當事人、代理
    人或辯護人於法院調查證據時，知有第159 條第1 項不得為
    證據之情形，而未於言詞辯論終結前聲明異議者，視為有前
    項之同意，刑事訴訟法第159 條第1 項及第159 條之5 分別
    定有明文。經查，本判決所引用之各該被告以外之人於審判
    外之陳述（包含書面陳述），雖屬傳聞證據，然當事人及辯
    護人於本院準備程序及審判期日中均表示同意作為證據方法
    而不予爭執，且迄至言詞辯論終結前亦未再聲明異議，本院
    審酌上開證據資料製作時之情況，尚無違法不當及證明力明
    顯過低之瑕疵，亦認為以之作為證據應屬適當，故揆諸前開
    規定，爰逕依刑事訴訟法第159 條之5 規定，認前揭證據資
    料均有證據能力，先予敘明。
貳、實體部分：
甲、有罪部分：
一、上揭事實，業據被告甲○○、丙○○均坦承不諱，被告乙○○，固坦承其為嘉信公司實際負責人，並於如附表二、三所
    示之時間，收受由士林電機公司所載送之如附表二、三各編
    號所示之汽車零件，然矢口否認有何行使偽造私文書及詐欺
    取財等犯行，並辯稱：伊不知道甲○○、丙○○是用福特公
    司之名義出貨予伊，伊係因事後公司週轉不靈，才會積欠如
    此鉅款，伊非故意詐騙士林電機公司云云。惟查：
  (一)自94年11月7日起，至96年4月26日之期間，被告乙○○多次
    將嘉信公司所需訂購之汽車零件訂單傳真予被告甲○○，經
    被告甲○○彙整為士林電機公司之產品代號後，即交予被告
    丙○○，由丙○○佯以福特公司為受貨人，在士林電機公司
    之出貨電腦系統內製作內容虛偽不實之出貨單及送貨單，再
    由被告丙○○、甲○○在各該出貨單及送貨單核蓋職章後，
    由被告丙○○各持至士林電機公司倉庫處領取如附表二、三
    各編號所示之汽車零件，再各由被告丙○○委請不知情之司
    機蔡彥慶載送至被告乙○○所屬之嘉信公司倉庫處，由被告
    乙○○及嘉信公司員工林鳳嬌、張金蓮等人為簽收等情，業
    據被告甲○○於警詢、偵查及原審審理時坦承不諱（見96
    年度偵字第7408號卷第8頁、第194至196頁、第263至265頁
    及原審卷第77頁、第102頁、第118頁、第166頁、第223頁、
    第367頁），並經被告丙○○於原審審理時自承無誤（見原
    審卷第367頁），核與證人即共同被告乙○○於警詢、偵查
    中所稱之其曾向被告甲○○訂貨，嘉信公司曾自士林電機公
    司簽收如附表二、三各編號所示之汽車零件，並將貨款交予
    被告甲○○，被告丙○○曾與司機至嘉信公司送貨等情相符
    （見96年度偵字7407號卷第4至6頁、第192至194頁、第212
    頁、第252頁，偵字7408號卷第270至272頁，偵8089卷第166
    至167頁、第171頁）。而嘉信公司之名義負責人為張金章、
    實際負責人為被告乙○○，該公司員工林鳳嬌、張金蓮曾簽
    受自士林電機公司所載送之汽車零件，司機蔡彥慶亦曾自士
    林電機公司載送各項汽車零件至嘉信公司之事實，亦經證人
    即嘉信公司名義負責人張金章、證人即嘉信公司員工林鳳嬌
    及張金蓮、證人即司機蔡彥慶於偵查中及原審審理時分別證
    述無誤（證人張金章部分見96年度他字第1644卷第295頁及
    原審卷第168頁；證人林鳳嬌部分見96年度偵字第7408號卷
    第148至149頁、96年度偵字第8089號卷第155至157頁及原審
    卷第182至186頁；證人張金蓮部分見96年度偵字第8089號卷
    第213至215頁及原審卷第226至228頁；證人蔡彥慶部分見96
    年度偵字第7407號卷第230至232頁、96年度偵字第8089號卷
    第196頁及原審卷第339至342頁）。此外，復有被告甲○○
    及丙○○於士林電機公司之員工基本資料、被告甲○○及丙○○以「福佑」及「福特零件課」等名義送貨至嘉信公司之
    送貨單數張、嘉信公司之公司基本查詢資料及營利事業登記
    證等附卷可查（見96年度他字第1644號卷第22、24頁，第27
    頁至154頁背面，第25至26頁）。而被告乙○○簽收如附表
    二、三所示之汽車零件後，曾以交付現金、嘉信公司支票及
    其他客票予被告甲○○，再由甲○○存入之友人鍾東峰帳戶
    內，或自被告乙○○或證人林鳳嬌之帳戶內匯款至被告甲○○所指定之其友人鍾東峰之帳戶內，以支付貨款，被告甲○○並待支票兌現或收到匯款後，再由鍾東峰匯款至被告甲○○之兆豐商業銀行蘭雅分行帳戶內等事實，亦經證人鍾東峰
    於警詢及偵查中證述屬實（見96年度偵字第9460號卷一第
    548至550頁、96年度偵字第8089號卷第159至160頁），並有
    被告甲○○設於兆豐商業銀行蘭雅分行之存戶明細資料、證
    人鍾東峰之世華商業銀行（現已改名為國泰世華商業銀行）
    、臺北富邦商業銀行存簿明細、代收票據明細表影本等在案
    可憑（見96年度偵字第7408號卷第10至73頁、96年度偵字第
    9460卷一第551至588頁），足認被告甲○○、丙○○之自白
    與事實相符，堪以採信。
  (二)被告甲○○於96年1月間某日，在台灣地區之不詳地點，委
    由不知名之人偽造「福特六和汽車股份有限公司普通會計科
    」之印章1枚，並在96年1月間偽造上開印章後之某日，在士
    林電機公司內，以上開偽造之印章蓋印在士林電機公司所委
    任之勤業眾信會計師事務所於96年1月13日所寄發予福特公
    司之查詢函證內，以表示福特公司已受領該查詢函證，承認
    上揭應付貨款，並將該查詢函證寄予勤業眾信會計師事務所
    以行使。另於96年4月12日某時許，甲○○另偽以福特公司
    名義，以上開偽造之印章，虛偽製作「福特全球連線財務系
    統更新付款計畫」私文書，並持以行使發函予士林電機公司
    之事實，業據被告甲○○坦承不諱，並有蓋有偽造「福特六
    和汽車股份有限公司普通會計科」印文之查詢函證及「福特
    全球連線財務系統更新付款計畫」各1紙附卷足憑（見96年
    度他字第1644號卷第155頁、第15 7至158頁），亦足認甲○○此部分之自白，應與事實相符，足堪認定。
  (三)又被告乙○○確於如附表二、三各編號所示時間，由其或證
    人林鳳嬌及張金蓮等人簽收自士林電機公司所載送之如附表
    二、三各編號所示之汽車零件等情，除經被告乙○○於警詢
    、偵查及原審審理時自承無誤外（見96年度偵字第7407號卷
    第4至6頁、第192至194頁、第212頁、第252頁，96年度偵字
    第7408號卷第270至272頁，96年度偵字第8089號卷第166 至
    167頁、第171頁），另與證人林鳳嬌、張金蓮於偵查中及原
    審審理時所證述之情節相符（見96年度偵字第7408號卷第14
    8至149頁、96年度偵字第8089號卷第155至157頁及原審卷第
    182至186頁；96年度偵字第8089號卷第213至215頁及原審卷
    第226至228頁），並有被告乙○○、證人林鳳嬌及張金蓮所
    簽收之送貨單數張附卷可查（見96年度他字第1644號卷第27
    頁至154頁背面），被告乙○○前開陳述，與事實相符，可
    為採信。
  (四)至被告乙○○與被告甲○○、丙○○間有無行使業務登載不
    實文書之犯意聯絡：
  1.證人即共同被告甲○○於原審審理時結證稱：被告乙○○最
    早是有嘉太、嘉信及鴻莊等公司，士林電機公司除嘉信公司
    外，與其2家公司都有往來過，惟因為其2家公司之前的紀錄
    不好，後來士林電機公司則不再出貨等語明確（見原審卷第
    246頁至247頁），且被告乙○○於偵查中亦供稱：伊以為是
    甲○○給的特殊管道，但是伊知道在正常程序下，士電是不
    會直接出貨給伊的，伊想甲○○可能是為了業績才這樣做等
    語（見96年度偵字第7408號卷第270至272頁），依嘉信公司
    係於94年5月9日設立登記，並領有營利事業登記證，有嘉信
    公司之公司基本查詢資料及營利事業登記證影本各1件在卷
    足徵（見96年度他字第1644號卷第25至26頁），被告乙○○
    於嘉信公司成立時（即94年5月9日）既已知嘉信公司與士林
    電機公司間並無經銷契約，嘉信公司不能向士林電機公司訂
    貨，士林電機公司亦不得出貨予嘉信公司，且復知其前所經
    營之「嘉太公司」及「鴻莊公司」因紀錄不好，致士林電機
    公司不再出貨等情，卻自94年11月起，至96年4月間，共約
    百次透過被告甲○○向士林電機公司訂貨，並均能順利出貨
    ，被告乙○○對於被告甲○○以何方法、何名義出貨等節，
    理應知之甚詳。再觀諸卷附送貨單數張，該送貨單中均未填
    載嘉信公司之名稱，而僅係以手寫「福佑」、「福特零件課
    」等字句，或由電腦列印客戶名稱為「福特六和汽車股份有
    限公司」，被告乙○○、證人林鳳嬌及張金蓮等人卻均能於
    近百張之送貨單內簽收無誤，當知自士林電機公司均係以「
    福佑」、「福特零件課」等福特公司名義為出貨，否則被告
    乙○○焉能在不知「福佑」、「福特零件課」等福特公司名
    義與嘉信公司為何種關係下，卻於近百張之簽收單內均能簽
    收無誤？另被告甲○○及丙○○又何能在近1年6月期間內，
    在記載送貨對象為「福特零件課」、「福佑」等福特公司名
    義之送貨單上，而均由嘉信公司之人員為簽受時，均能無任
    何懷疑，並能持續出貨近百次？均足見被告乙○○非但對於
    被告甲○○及丙○○等人偽以福特公司名義出貨之事有所認
    識，實更與被告甲○○及丙○○間就業務上登載不實文書出
    貨之事實有犯意聯絡，始能在1年6月期間內，能自士林電機
    公司出貨近百次，並大量取得如附表二、三各編號所示之汽
    車零件。
  2.被告乙○○前所經營之「嘉太公司」及「鴻莊公司」曾為士
    林電機公司之經銷商等情，業已論述如前，被告乙○○亦曾
    以「威昇公司」名義與士林電機公司之子公司「美周公司」
    簽訂經銷合約等節，亦經證人即共同被告丙○○於原審審理
    時證述甚詳（見原審卷第294至295頁），被告乙○○於94年
    5 月前，既已多年、多次以他公司名義與士林電機公司或其
    子公司「美周公司」簽訂經銷商合約，並為訂貨、出貨且付
    款，被告乙○○對於士林電機公司之訂貨過程、出貨單據及
    付款方式，應甚為清楚，然：
  (1)被告乙○○於訂購如附表二、三各編號所示之汽車零件之訂
    貨過程，均由被告乙○○以傳真向被告甲○○訂貨，且從未
    與被告甲○○以外之人（如被告丙○○或其他士林電機公司
    人員）為訂貨，另若被告甲○○不在士林電機公司，被告乙○○就不會將訂單傳真等情，業經被告乙○○於原審審理時
    陳述無誤（見原審卷第119頁），並核與證人丙○○於原審
    審理時所證稱：伊未曾接到被告乙○○打來的訂貨電話、卷
    附送至嘉信公司之手寫送貨單均是伊製作，其流程與送至福
    特公司不同，出貨模式均是周經理（按即被告甲○○）交代
    等情相符（見原審卷第294頁、第297頁）。另證人林鳳嬌於
    原審審理時亦證稱：老闆沒空時，均由伊打電話至士林電機
    公司找被告甲○○，被告丙○○沒有接過電話，也沒有打給
    丙○○等語（見原審卷第195頁中段、第196頁中段）。即可
    認被告乙○○僅透過被告甲○○向士林電機公司為訂貨等事
    實，應可認定。然此與上游廠商之經辦人員若因外出或休假
    ，致該經辦人員無法立即處理客戶訂貨事宜時，通常可向該
    廠商之其他經辦人員為訂貨、聯繫等一般訂貨常規不同。被
    告乙○○向士林電機公司為訂貨時，何以獨鐘被告甲○○？
    其動機為何，誠有疑義。
  (2)另參諸卷附送貨單，該送貨單中有為手工填載、另有以電腦
    列印，且手工填載之送貨單中有載為「福佑」，亦有載為「
    福特零件課」，而電腦列印送貨單之客戶名稱則均為「福特
    六和汽車股份有限公司」，且該電腦列印出貨單雖列有交貨
    料號、規格及數量等事項，卻或有僅以手工畫線之部分始為
    送至嘉信公司之料號及數量，且無論手寫或電腦列印之送貨
    單內，均無「簽收人」及「簽收日期」等欄位，均由被告乙○○、林鳳嬌及張金蓮等人隨意簽收，顯見被告乙○○及林
    鳳嬌、張金蓮等人所簽收之送貨單內容，其內容非但簡略、
    粗糙不明確，且單據格式甚為雜亂。然依卷附之士林電機公
    司所提出真正送貨單中（即96年度他字第1644號卷第170 頁
    之廠商交貨明細），均為電腦列印，且均有「交貨號碼」、
    「包裝量」、「簽收人」及「簽收日期」等欄位，均與上開
    由被告乙○○等人所簽收之送貨單明顯不同。被告乙○○既
    曾為士林電機公司或其子公司「美周公司」之經銷商，當對
    於士林電機公司之出貨單據格式，甚為瞭解，然被告乙○○
    何以能在內容簡略、粗糙不明確及單據格式雜亂，且未記載
    為「嘉信公司」等近百張之送貨單內，均能簽收無誤？顯見
    其對被告甲○○及丙○○等人偽以福特公司名義為出貨之事
    實，有所認識，而無不知之理。
  (3)再被告乙○○前以「嘉太公司」為士林電機公司經銷商時，
    其付款均係匯款至士林電機公司，後嘉信公司時，均是匯款
    至被告甲○○所指定之帳戶內，且自94年起即知道此為非常
    奇怪的付款方式等情，業據被告乙○○於偵查中陳述明確（
    見96年度偵字第7408號卷第270至271頁、96年度偵字第8089
    號卷第167頁上方）。被告乙○○既知其以經銷商名義向士
    林電機公司訂貨時，貨款均匯入士林電機帳戶內，卻於嘉信
    公司訂購時，均匯入被告甲○○所指定之帳戶內，且於自覺
    奇怪後，仍繼續以此方式交付貨款予被告甲○○，而無疑義
    ？
  (4)綜上，被告乙○○明知其向士林電機公司為訂貨時之訂貨流
    程、簽收單據及付款方式均與過往不同，且與一般交易常規
    相悖，卻仍持續進貨近百次，其應對被告甲○○及丙○○等
    人偽以福特公司名義為出貨乙節，當甚為清楚，致使其僅能
    私下向被告甲○○為訂貨及付款，而不能向士林電機公司其
    他人員為訂貨，亦不能將貨款匯入士林電機公司內，以使他
    人知悉其訂貨之事實。
  3.再觀諸被告甲○○之員工保證書（見96年度他字第1644號卷
    第159至161頁），被告甲○○各於89及94年間，委請被告乙○○所開立之「威昇公司」及實際經營之「嘉信公司」為其
    保證人，足認被告乙○○與被告甲○○間應非僅客戶及廠商
    之關係，且被告乙○○於偵查中證稱：甲○○如果到大陸出
    差，都會來向林鳳嬌拿個5萬、10萬，事後都伊付的，交予
    甲○○的貨款，甲○○說有拿2,000多萬元去賭博等語（見
    96 年度偵字第7407號卷第253頁、96年度偵字第7408號卷第
    272 頁），證人即共同被告甲○○於原審審理時亦證稱：因
    為其(指乙○○)在鴻莊與公司做生意，到後來有跳票的時候
    ，每次去總公司抽票會被總公司罵，乾脆就把票存在伊這，
    伊再開現金票存到公司，伊有時候會調錢去軋那個票，所以
    會有資金進出等語（見原審卷第259頁至260頁）。可徵被告
    乙○○與被告甲○○間，除有貨款支付之往來外，另有私人
    間贈與、借貸，甚於被告乙○○所開立支票跳票時，被告甲○○亦會調錢幫被告乙○○軋票，另被告乙○○所支付之貨
    款，被告甲○○尚能任意挪用達2,000餘萬元，而被告乙○○均無任何疑義，也無異議，則被告乙○○及甲○○間之關
    係為何？是否為合夥關係？誠有疑義。是被告乙○○均僅自
    被告甲○○處向士林電機公司訂貨，且其付款、匯款之對象
    均為被告甲○○，且被告乙○○向甲○○訂購如附表二、三
    各編號所示之汽車零件間訂貨流程、送貨單據及付款方式與
    常規不符，所簽收之送貨單又均非記載「嘉信公司」之情形
    下，被告乙○○卻能持續下單達近百次，其知悉甲○○、丙○○係以福特公司名義不實下單，並送貨至其嘉信公司之事
    實，甚為明確。
  (五)另被告乙○○與被告甲○○、丙○○間有無詐欺之犯意聯絡
    等節，經查：
  1.被告乙○○於94年5月9日設立嘉信公司時，即因債信不佳，
    故委請其大舅子張金章擔任嘉信公司之名義負責人等節，業
    經證人張金章於偵查中及原審審理時均證述甚詳（見96年度
    他字第1644號卷第295至296頁及原審卷第168至170頁）。且
    被告乙○○於原審審理時亦自陳：伊在宏莊（即鴻莊公司）
    公司時信用不好，且那時做一段時間有跳票，未收帳款和跳
    票大概3,000多萬，伊想要成立一個公司，其是伊大舅，信
    用還不錯等語（見原審卷第175至176頁）。被告乙○○於成
    立嘉信公司之初，即因「鴻莊公司」經營不善，已積欠3,00
    0萬元之債務下，始委由證人張金章出任嘉信公司之名義負
    責人，其則為實際負責人等事實，應屬無訛。
  2.證人林鳳嬌於原審審理時證稱：伊不知其(指乙○○)籌錢做
    什麼，員工不會去問其那些事，若是票軋不進去，伊會幫忙
    其籌錢，有時籌不到錢，伊就把票借其，惟有退票，有去補
    回等語（見原審卷第188頁、第193至194頁）。且證人張金
    蓮於原審審理時亦證述：感覺嘉信公司不是那麼正常、嘉信
    公司一直在付款，覺得其財務有問題、不穩定等語（見原審
    卷第237頁）。自證人林鳳嬌、張金蓮之證述可知，被告乙○○於嘉信公司創設之初即負有大量債務，且信用不佳，又
    於嘉信公司經營期間（即94年5月至96年4月間），常有因籌
    資不足，致需向員工即證人林鳳嬌為借款，證人林鳳嬌尚且
    需借票予被告乙○○以解其資金之窘迫，當可認被告乙○○
    於嘉信公司之經營期間，常有資金不足及負債之情。
  3.被告乙○○於偵查中稱：（每月）進貨量從80多萬到200 多
    萬都有，95年3月以前為200多萬，後減成100多萬等情（見
    96年度偵字第7407號卷第194頁）。另證人甲○○於原審審
    理時證稱：被告乙○○每月貨款約每月100萬元等語（見原
    審卷第263頁）。是被告乙○○既明知嘉信公司自設立之初
    至96年4月之經營期間，均有債信不佳、資金不足等財務窘
    迫情節，且支付予被告甲○○之款項支票亦常跳票、不足或
    遲延，卻能於94年11月至95年3月間每月進貨約200餘萬元之
    汽車零件，自95年3月至96年4月每月進貨約100餘萬元之汽
    車零件，被告乙○○何以在信用及財務均不佳之情形下，仍
    大量自士林電機公司進貨，其目的、動機為何？甚有疑義。
    況被告甲○○明知被告乙○○常有延遲付款、跳票之情，並
    已積欠大量貨款等情下，非但未停止供貨予被告乙○○，或
    自被告乙○○處取回貨物、追討貨款等行為，反於被告乙○○每次訂貨，均持續出貨，並持續同意被告乙○○欠款，此
    情均與正常公司之交易模式相違，更可徵被告甲○○與乙○○間關係匪淺。
  4.嘉信公司自94年10月至96年4月間，開立發票之銷售金額為
    5,547,771元等情，有財政部財稅資料中心以96年7月5日資
    五字第0960007361號函覆內政部警政署之函文1件及所附之
    統一發票查核清單進銷項資料等在卷可查（見外放卷附件四
    之第328頁及第383至393頁），可知嘉信公司自94年10月至
    96年4月間之銷售額僅約500餘萬元。然被告乙○○卻於94
    年11月至95年3月期間內，每月進貨約200餘萬元，自95年3
    月至96年4月期間內，每月進貨約100餘萬元，大量自士林電
    機公司處進貨，且至94年4月間，已累積欠款達5千餘萬元，
    其若非與甲○○、丙○○間有不法詐欺犯意之犯意聯絡，又
    為何需持續大量進貨？均可認其與被告甲○○、丙○○間有
    偽以福特公司名義，大量自士林電機公司處詐取貨物之犯行
    ，甚為明確，被告乙○○所辯並不足採信。
  (六)綜上所述，本件被告甲○○、丙○○及乙○○確有於如附表
    二、三所示之時間，偽以福特公司名義，並詐得如附表二、
    三各編號所示汽車零件之事實，被告3人 之犯行均堪認定，
    被告乙○○之前開所辯，應為事後卸責之詞，不足採信。本
    件被告3人之犯行，洵堪認定，均應依法論科。
二、按被告甲○○、丙○○及乙○○為事實一之(一)行為後，刑法
    已於94年2月2日修正公佈，95年7月1日施行，而刑法施行法
    亦於95年6月14日增訂第1條之1。修正後刑法第2條第1 項規
    定：「行為後法律有變更者，適用行為時之法律。但行為後
    之法律有利於行為人者，適用最有利於行為人之法律。」，
    係規範行為後法律變更所生新舊法律比較適用之準據法，於
    新法施行後，應適用修正後刑法第2條第1項之規定，為「從
    舊從輕」之比較（此條項規定，僅係新、舊法之比較適用之
    宣示性指導原則，並非實體刑罰法律，自不生行為後法律變
    更之比較適用問題）。且比較時應就罪刑有關之共犯、未遂
    犯、想像競合犯、牽連犯、連續犯、結合犯，以及累犯加重
    、自首減輕暨其他法定加減原因（如身份加減）與加減例等
    一切情形，綜其全部罪刑之結果而為比較（最高法院95年第
    8次刑事庭會議決議參照）。經查：
  (一)修正後刑法已刪除刑法第56條關於連續犯之規定，亦即本件
    被告3人就事實一之(一)多次行使業務上登載不實文書及詐欺
    取財犯行，如依修正後之規定，僅能分論併罰，再定其應執
    行之刑，此較諸修正前僅論以一罪並加重其刑，並未更有利
    於被告。
  (二)修正前刑法第33條第5款規定：「罰金：一元以上。」而被
    告行為時之刑法罰金刑，罰金罰鍰提高標準條例第1條前段
    規定，已就其原定數額提高為10倍即銀元10元以上，而依現
    行法規所定貨幣單位折算新臺幣條例第2條規定，計算結果
    即為新臺幣30元以上。修正後刑法第33條第5款規定：「罰
    金：新臺幣一千元以上，以百元計算之。」修正前刑法第41
    條第1項前段規定：「犯最重本刑為五年以下有期徒刑以下
    之刑之罪，而受六個月以下有期徒刑或拘役之宣告，因身體
    、教育、職業、家庭之關係或其他正當事由，執行顯有困難
    者，得以一元以上三元以下折算一日，易科罰金。」又被告
    行為時之易科罰金折算標準，修正前罰金罰鍰提高標準條例
    第2條前段（現已刪除）規定，就其原定數額提高為100倍折
    算1日，是被告行為時之易科罰金折算標準，應以銀元100元
    以上300元以下折算1日，經折算為新臺幣後，應以新臺幣30
    0元以上900元以下折算1日。修正後刑法第41條第1項前段則
    規定：「犯最重本刑為五年以下有期徒刑以下之刑之罪，而
    受六個月以下有期徒刑或拘役之宣告者，得以新臺幣一千元
    、二千元或三千元折算一日，易科罰金。」比較新舊法修正
    之結果，新法之規定非有利於被告，應依刑法第2條第1項前
    段之規定，對被告上揭犯行適用行為時之法律論處。
  (三)依修正前刑法第51條之規定：「數罪併罰，分別宣告其罪之
    刑，依左列各款定其應執行者：」其中第5款規定：「宣告
    多數有期徒刑者，於各刑中之最長期以上，各刑合併之刑期
    以下，定其刑期。但不得逾20年」。然修正後刑法第51 條
    第5款則規定：「宣告多數有期徒刑者，於各刑中之最長期
    以上，各刑合併之刑期以下，定其刑期。但不得逾30年」。
    經比較新舊法之結果，修正後刑法之規定並未較有利於行為
    人，依刑法第2條第1項前段之規定，仍應依修正前之規定，
    定其應執行之刑。
  (四)綜合比較被告3人為事實一之(一)行為後之前揭法律變更，應
    以修正前之刑法規定對於被告3人較為有利，本件就被告3
    人關於事實一之(一)部分自應整體適用修正前刑法相關規定。
  (五)又修正後刑法第28條雖將修正前刑法第28條之「實施」修正
    為「實行」。其中「實施」一語，涵蓋陰謀、預備、著手及
    實行之概念在內，其範圍較廣；而「實行」則著重於直接從
    事構成犯罪事實之行為，其範圍較狹；二者之意義及範圍固
    有不同，但對於本件被告犯本案之情形而言，刑法第28條之
    修正內容，對於被告並無「有利或不利」之影響。依上說明
    ，並無適用修正後刑法第2條第1項之規定比較新舊法適用之
    問題，應依一般法律適用原則，適用裁判時法律。
  (六)又刑法施行法增訂第1條之1，於95年6月14日經總統公布，
    並自同年7月1日起施行，第1條之1規定，中華民國94年1 月
    7日刑法修正施行後，刑法分則編所定罰金之貨幣單位為新
    臺幣；94年1月7日刑法修正時，刑法分則編未修正之條文定
    有罰金者，自94年1月7日刑法修正後，就其所定數額提高為
    30倍，但72年6月26日至94年1月7日新增或修正之條文，就
    其所定數額提高為3倍，其中就刑法第215條、第339條所定
    罰金數額提高為30倍。惟該條之規定實際上對刑法罰金最高
    刑並無變更，毋庸依修正後刑法第2條第1項之規定，比較新
    舊法之適用，應逕行適用刑法施行法第1條之1之規定即可。
三、論罪科刑部分:
  (一)事實一(一)、(二)部分：
    查被告甲○○、丙○○及乙○○，就事實一之(一)、(二)等部分
    ，各係犯刑法第216條、第215條之行使業務上登載不實文書
    罪及同法第339條第1項之詐欺取財罪。公訴人雖認被告3人
    所為係犯刑法第216條、第215條之行使偽造私文書罪，惟所
    謂偽造，係行為人必須是無製作權人，而假借或捏造他人名
    義製作私文書，所謂業務上登載不實，係行為人於其業務上
    有登載權限之人，為虛偽內容之製作行為，本件被告甲○○
    及丙○○乃係以職務之便，以其等之名義虛偽製作業務上不
    實內容之出貨單、送貨單，並持以行使，領得大量汽車零件
    以出售予未具經銷商資格之被告乙○○，有該等出貨單、送
    貨單影本在卷可參，則其等之行為係行使業務上登載不實文
    書，檢察官認被告等3人係觸犯刑法第216條、第210條行使
    偽造私文書罪，容有誤會，然起訴之基本社會事實同一，本
    院自得變更起訴法條。其等業務上登載不實出貨單、送貨單
    等文書之低度行為，為行使之高度行為所吸收，均不另論罪
    。其等就事實一之(一)、(二)部分3人間，有犯意聯絡及行為分
    擔，為共同正犯。被告3人利用不知情之司機蔡彥慶載送貨
    物，及利用不知情之林鳳嬌簽收，均為間接正犯。被告3人
    就事實一之(一)部分多次行使業務上登載不實文書、多次詐欺
    取財等犯行，犯罪時間均係在修正後刑法生效施行前，且時
    間緊接，所犯構成要件相同，應係基於概括犯意所為，應依
    修正前刑法第56條連續犯之規定，論以一罪，並加重其刑。
    其等所犯上開行使業務上登載不實文書罪及詐欺取財罪，各
    係以一行為觸犯上開二罪名，為想像競合犯，各應依刑法第
    55條之規定，各從一重詐欺取財罪處斷。其等所犯事實一之
    (二)部分，時間不同、犯意各別、行為互殊，各應分論併罰。
  (二)事實二、三部分
    被告甲○○就事實二、三之部分，各犯刑法第216條、第210
    條之行使偽造私文書罪。其偽造印章、印文及偽造查詢函證
    回函及「福特全球連線財務系統更新付款計畫」私文書之階
    段行為，各為行使之高度行為所吸收，均不另論罪。其利用
    不知情之成年人偽造「福特六和汽車股份有限公司普通會計
    科」之印章，為間接正犯。其所犯行使偽造私文書之2罪，
    時間不同、犯意各別，行為互殊，應分論併罰。
四、原審就被告3人所犯共同行使偽造私文書及被告甲○○所犯
    行使偽造私文書罪2罪部分，論罪科刑，固非無見。惟查：
    被告等就事實一之(一)、(二)等部分所為核與刑法第216條、第
    210 條行使偽造私文書罪不符，業如前述，原審認定容有未
    合，又按司法院大法官釋字第662號解釋：中華民國94年2月
    2日修正公布之現行刑法第41條第2項，關於數罪併罰，數宣
    告刑均得易科罰金，而定應執行刑之刑逾6個月者，排除適
    用同條第1項得易科罰金之規定部分，與憲法第23條規定有
    違，並與本院釋字第36 6號解釋意旨不符，應自本解釋公布
    之日起失其效力。故對於數罪併罰，數宣告刑均得易科罰金
    ，而定應執行之刑超過6個月之案件，依前揭解釋意旨，仍
    得易科罰金，被告3人所犯上開各罪，均得易科罰金，原審
    未及適用司法院大法官釋字第662號解釋，亦有未洽。檢察
    官及被告甲○○、乙○○等上訴，固無理由，惟原判決除無
    罪部分外既有上開可議，自無可維持，應由本院將原判決除
    無罪部分外之部分予以撤銷改判。爰審酌被告甲○○、丙○○各為士林電機公司之二級經理及一級專員，均已任職於士
    林電機公司20餘年，於服務期間本應竭力為士林電機公司創
    造業績、避免損失，然卻與被告乙○○相互勾結，以職務之
    便，長期虛偽製作不實內容之出貨單、送貨單，而交付大量
    汽車零件予未具經銷商資格之被告乙○○，使士林電機公司
    以核備經銷商來達成控管客戶應收帳款等制度實同虛設，致
    乙○○積欠士林電機公司之款項達新臺幣4、5千萬元，影響
    士林電機公司營運甚鉅，又斟酌被告甲○○、丙○○及乙○○就事實一之(一)、(二)等犯行之角色及分工情形，均以被告甲○○、乙○○為主，被告丙○○為輔，且被告甲○○多次為
    掩飾犯行，竟於會計師事務所查詢函證上偽蓋福特公司印章
    及偽造「福特全球連線財務系統更新付款計畫」，並均持以
    行使。惟被告甲○○於警詢、偵查及原審審理均坦白承認，
    另被告丙○○於原審審理時亦終能坦承犯行，以免訴訟資源
    浪費，被告甲○○及丙○○之犯後態度尚佳，另被告乙○○
    於本案中因均詐得財物而受有最大利益，卻自始至終均否認
    犯行，推諉卸責，犯後態度實為不佳，並斟酌被告丙○○已
    與士林電機公司達成協議，此有協議書及陳報狀1紙在卷可
    查（見原審卷第74頁、第363頁），另被告甲○○、乙○○
    則尚未與士林電機公司達成和解，暨審酌被告甲○○、丙○○及乙○○之前揭罪行，併其生活狀況、品行、智識程度等
    一切情狀，各量處如主文所示之刑。又被告甲○○、丙○○
    及乙○○之上開犯罪時間（除如附表三編號55之部分外），
    均係在96年4月24日以前，爰依中華民國九十六年罪犯減刑
    條例之規定，就前揭所宣告刑（除附表一編號56所宣告之刑
    外），各減為如主文所示之刑，並依修正前刑法第51條第5
    款之規定，各定其應執行刑，以示警懲。再上開最高法院決
    議，係就刑法修正後有關罪刑新舊法應一體適用之討論意見
    ，而法院依該原則定其罪刑後，就有期徒刑、拘役如易科罰
    金，罰金如易服勞役標準之宣告，乃罪刑執行之問題，並非
    罪刑之適用，從而罪刑之適用與罪刑之執行雖分別適用修正
    前、修正後之刑法，並無同一法律割裂適用之疑義，亦無違
    上開最高法院之決議。是易科罰金、易服勞役、緩刑、保安
    處分之宣告，均涉及裁量權之行使，須於裁量權行使時，方
    有比較適用問題，此部分得予割裂適用。本件關於易科罰金
    之折算標準，修正前刑法第41條第1項前段規定得以銀元1元
    以上3元以下折算1日，並依修正前罰金罰鍰提高標準條例第
    2條規定提高1百倍為銀元1百元以上3百元以下（即新臺幣3
    百元以上9百元以下）折算1日，修正後刑法第41條第1項前
    段則修正為得以新臺幣1千元、2千元或3千元折算1日，比較
    修正前後之易科罰金折算標準，修正後之規定並未有利於被
    告，是就本件被告等3人於刑法修正前所為之共同詐欺取財
    犯行，自應依修正後刑法第2條第1項前段規定，適用被告行
    為時即依修正前刑法第41條第1項前段、修正前罰金罰鍰提
    高標準條例第2條規定，諭知易科罰金之折算標準；而就被
    告等3人於刑法修正後所為之共同詐欺取財犯行，應依修正
    後刑法第41條第1項前段規定，諭知易科罰金之折算標準。
    被告等3人所犯詐欺取財罪、被告甲○○所犯行使偽造私文
    書罪所減得之有期徒刑，並各別依修正前刑法第51條第5款
    規定，定其應執行之刑，被告等3人前開數罪之刑所諭知之
    易科罰金折算摽準，有前開不同之標準，已如前述，依修正
    後刑法第2條第1項之意旨，應擇有利於被告之折算標準適用
    之（最高法院72年度第9次刑事庭會議決議(一)、最高法院
    84年度台非字第452號裁判要旨參照），故應適用修正前刑
    法第41條第1項前段、第2項、修正前罰金罰鍰提高標準條例
    第2條規定，諭知被告所定應執行刑之易科罰金之折算標準
    。末查，被告丙○○未曾受有期徒刑以上刑之宣告，有卷附
    臺灣高等法院被告前案紀錄表1份在卷可憑，其因一時失慮
    ，致罹刑典，且已與士林電機公司達成協議，士林電機公司
    亦無意見，經此刑之宣告，當知所警惕，信無再犯之虞，認
    其所受宣告之刑以暫不執行為適當，爰依刑法第74條第1項
    第1款之規定，併予宣告緩刑2年，以啟自新，並觀後效。
五、至被告甲○○所偽造之「福特六和汽車股份有限公司普通會
    計科」印章1 枚及印文2 枚，各屬偽造之印章及印文，雖被
    告甲○○稱該偽造之印章已丟棄等情，然無從證明業已滅失
    ，自均應依刑法第219 條之規定宣告沒收。
六、另公訴意旨以：被告甲○○、丙○○及乙○○共同基於意圖
    為自己不法所有及行使偽造私文書之概括犯意聯絡，自94年
    11月7 日起，至95年6 月30日前之期間內，以事實一之(一)行
    使偽造私文書及詐欺取財之手法，詐得除如附表二各編號所
    示財物外之汽車零件，並由被告乙○○將部分財物轉售予不
    知情之信南公司及輝林公司，而認被告甲○○、丙○○及乙○○此部分之犯行，亦涉犯刑法第216 條、第210 條之行使
    偽造私文書罪及第339 條第1 項之詐欺取財罪嫌。經查：
  (一)觀諸卷附送貨單中，除如附表二各編號所列之汽車零件外，
    其中94年11月8日、11月10日、11月23日、11月24日、11月
    28日、12月13日、12月20日、95年1月17日、1月25日、2月
    13日、2月14日、2月15日、2月22日、4月10日、4月13日、4
    月17日、5月12日、6月23日、6月29日等日期送貨單中（即
    96年度他字第1644號卷第153頁背面、第153 頁、第151頁、
    第150頁背面、第150頁、第149頁、第147 頁、第139頁背面
    、第137頁背面至138頁、第133頁、第132 頁背面、第132頁
    、第129頁背面、第121頁背面、第121頁、第120頁、第116
    頁背面、第110頁背面、第110頁），其上簽收之人均無法辨
    別為何人簽收，而被告乙○○亦否認上開送貨單為士林電機
    公司送至嘉信公司之汽車零件，且依目前卷證資料亦無從知
    悉該送貨單之汽車零件送至何處，即難認為被告3 人以上開
    手法所詐得之汽車零件。
  (二)另卷內送貨單中亦有94年11月7日、95年1月9日、2月10日（
    2張）、2月17日、2月21日（2張）、3月8日、3月30日、4月
    7日、4月26日、4月27日、5月30日及6月22 日等日期之送貨
    單中（即96年度他字第1644號卷第154頁背面、第141頁、第
    134頁背面、第134頁、第131頁背面、第130頁背面、第13 0
    頁、第127頁背面、第124頁、第123頁、第119頁、第118 頁
    、第114頁、第111頁），其客戶名稱載為「福林」、「福南
    」及「信南」等公司，與前揭經認定有罪之由被告乙○○或
    其員工林鳳嬌、張金蓮等人所簽收之送貨單中載為「福佑」
    、「福特零件課」不同。再者，上開送貨單或由「輝林公司
    」、潘柒郎、李嘉銘、「張富徨」等為簽收，亦與由被告乙○○、林鳳嬌、張金蓮等人為簽收之送貨單明顯不同，則上
    開汽車零件是否為被告乙○○所取得，即有可疑。雖證人即
    信南公司負責人李信南於警詢時曾稱：被告乙○○曾與該公
    司之潘柒郎為聯絡後，將詐得之貨物轉賣予信南公司等情（
    見96年度偵字第7408號卷第150至154頁），而證人潘柒郎於
    偵查中亦證稱：被告乙○○曾將部分貨物轉售予信南公司等
    節（見96年度他字第1644號卷第246頁）。 然被告乙○○均
    堅決否認有何轉售予信南公司之事實，且上揭送貨單內由潘
    柒郎及李嘉銘等人為簽收時，該送貨單客戶名稱多載為「福
    南」、「信南」等公司。是自此觀之，或有可能為該公司與
    士林電機公司人員為聯繫後所為之出貨，自難僅因證人李信
    南、潘柒郎之證述，即謂上開送貨單內之汽車零件均為被告
    乙○○所訂購。
  (三)綜上，上揭(一)、(二)所示送貨單所載之汽車零件，依目前卷證
    資料既無從證明由被告乙○○所訂購，即無從證明是否為被
    告乙○○自士林電機公司處所詐得之財物，亦無從證明被告
    甲○○係受被告乙○○以傳真或電話為訂購後，指示被告丙○○為上開行使偽造出貨單及送貨單之犯行。是被告甲○○
    、丙○○及乙○○此部分之犯行尚難認定，然此部分犯行與
    前揭經起訴已認定有罪之附表所列之事實間，檢察官認有修
    法前裁判上一罪之牽連犯關係，爰不另為無罪之諭知。
乙、無罪部分：
一、公訴意旨另以：被告甲○○、丙○○及乙○○共同基於意圖
    為自己不法所有及行使偽造私文書之概括犯意聯絡，於95年
    7月1日起，至96年4月26日前之期間內，以事實一之(二) 行使
    偽造私文書及詐欺取財之手法，詐得除如附表三各編號所示
    財物外之汽車零件，並由被告乙○○將部分轉售予不知情之
    「信南、輝林等公司，而認被告甲○○、丙○○及乙○○此
    部分之犯行，亦涉犯刑法第216條、第210條之行使偽造私文
    書罪及第339條第1項之詐欺取財罪嫌云云
二、惟按全部犯罪事實之認定，均須應依憑證據，如證據所及僅
    得以證明部分事實，而未能發現相當證據，或證據不足以證
    明其他部分犯罪事實，自不能認部分事實既經證明，而以推
    測或擬制之方法，作為認定其他事實之裁判基礎。又認定不
    利於被告之事實，需依積極證據，茍積極證據不足為不利於
    被告事實之認定時，即應為有利於被告之認定，更不必有何
    有利之證據。且刑事訴訟上證明之資料，無論其為直接證據
    或間接證據，均須達於通常一般人均不致於有所懷疑，而得
    確信其為真實之程度，始得據為有罪之認定，若其關於被告
    是否犯罪之證明未能達此程度，而有合理性懷疑之存在，致
    使無從形成有罪之確信，根據「罪證有疑，利於被告」之證
    據法則，即不得遽為不利被告之認定（最高法院76年臺上字
    第4986號判例同此意旨）。
三、本件公訴人認被告甲○○、丙○○及乙○○有上開犯行，主
    要係以證人李信南、潘柒郎及李嘉銘等人之證述及卷附之送
    貨單等為其主要論據。經查：
  (一)依卷內送貨單中，其中95年10月12日、11月9日、11月24 日
    、96年2月14日、2月15日、3月29 日等日期之送貨單（即96
    年度他字第1644號卷第94頁背面、第89頁背面、第87頁、第
    78頁背面、第78頁、第73頁背面），以上簽收人均無法辨別
    為何人，另96年1月12日、1月24日之送貨單中（即96年度他
    字第1644號卷第81頁背面及第81頁），則各為「添裕563-GA
    鄭進財」及「陳坤平」之人所簽收，亦無從確認該人與被告
    乙○○或其嘉信公司之關係，而被告乙○○亦否認上開送貨
    單為士林電機公司送至嘉信公司之汽車零件，且依目前卷證
    資料亦無從知悉該送貨單之汽車零件送至何處，即難認為被
    告3人以上開手法所詐得之財物。
  (二)另卷附送貨單內之95年7月18日、9月4日及9月22日等日期之
    送貨單，客戶名稱載為「信南」，簽收人為「信南張富徨」
    （即96年度他字第1644號卷第107頁背面、第100頁背面、第
    96頁背面）；另於95年8月3日、11月27日、12月25日之送貨
    單中，客戶名稱載為「福南」，簽收人為「李嘉銘」（即96
    年度他字第1644號卷第105 頁背面、第86頁、第84頁背面、
    ）；又於95年8月30日（2張）、9月8日、11月9日、96年3月
    29日及4月20日等送貨單中，簽收人則為潘柒郎（即96年度
    他字第1644號卷第102頁、第101頁、第99頁、第90頁、第73
    頁及第71頁），與由被告乙○○及證人林鳳嬌、張金蓮等人
    為簽收時，客戶名稱載為「福佑」及「福特零件課」不同。
    再者，上開送貨單中或由潘柒郎、李嘉銘及「張富徨」等人
    為簽收，亦與由被告乙○○及證人林鳳嬌、張金蓮等人為簽
    收之情不同，則上開貨物是否為被告乙○○所取得，即有疑
    義。雖證人即信南公司負責人李信南於警詢時曾稱：被告乙○○曾與該公司之潘柒郎為聯絡後，將詐得之貨物轉賣予信
    南公司等情（見96年度偵字第7408號卷第150至154頁），另
    證人潘柒郎於偵查中亦證稱：被告乙○○曾將部分貨物轉售
    與信南公司等情（見96年度他字第1644號卷第246 頁）。然
    被告乙○○均否認有轉售予信南公司之事實，且依上開送貨
    單中由潘柒郎、李嘉銘及張富徨等人為簽收時，該送貨單之
    客戶名稱多載為福南、信南等公司，或有可能為該公司直接
    與士林電機公司內人員為聯繫後所為之出貨，尚難僅因證人
    李信南及潘柒郎等人之證述，即謂上開送貨單內之汽車零件
    均為被告乙○○所訂購。
  (三)綜上，前揭(一)、(二)所示之各送貨單中，依目前卷證資料尚無
    從證明為被告乙○○所訂購，即無從證明是否為被告乙○○
    所詐得之財物，亦無從證明被告甲○○係受被告乙○○以傳
    真或電話訂購後，指示被告丙○○為上開行使偽造出貨單及
    送貨單之犯行。是被告甲○○、丙○○及乙○○此部分犯行
    即均無法認定，自應就此部分之犯行，均為無罪之諭知。
四、檢察官就此部分上訴認被告等涉犯有行使偽造私文書罪等犯
    行，核無理由，其上訴應予駁回。
據上論斷，應依刑事訴訟法第369條第1項前段、第364條、第299
條第1項前段、第300條、368條，刑法第2條第1項前段、第28條
、第216條、第215條、第210條、第339條第1項、第41條第1項、
第55條、第74條第1項第1款、第219條，修正前刑法第41條第1項
前段、第56條、第51條第5款，刑法施行法第1條之1，修正前罰
金罰鍰提高標準條例第2條，中華民國九十六年罪犯減刑條例第2
條第1項第3款、第7條、第11條，判決如主文。
本案經檢察官黃全祿到庭執行職務。
中    華    民    國    98    年    11    月    19    日
                  刑事第六庭  審判長法  官  許宗和
                                    法  官  潘進柳
                                    法  官  沈君玲
以上正本證明與原本無異。
檢察官如不服本判決，應於收受送達後10日內向本院提出上訴書
狀，其未敘述上訴之理由者並得於提起上訴後10日內向本院補提
理由書（均須按他造當事人之人數附繕本）「切勿逕送上級法院
」。
被告甲○○被訴行使偽造私文書罪部分如不服本判決，應於收受
送達後10日內向本院提出上訴書狀，其未敘述上訴之理由者並得
於提起上訴後10日內向本院補提理由書（均須按他造當事人之人
數附繕本）「切勿逕送上級法院」。
其餘不得上訴。
                                    書記官  彭于瑛
中    華    民    國    98    年    11    月    23    日
附錄本案論罪科刑法條之依據：
刑法第216條
行使第210條至第215條之文書者，依偽造、變造文書或登載不實
事項或使登載不實事項之規定處斷。
中華民國刑法第210條
偽造、變造私文書，足以生損害於公眾或他人者，處5年以下有
期徒刑。
中華民國刑法第215條
從事業務之人，明知為不實之事項，而登載於其業務上作成之文
書，足以生損害於公眾或他人者，處3年以下有期徒刑、拘役或5
百元以下罰金。
刑法第339條
意圖為自己或第三人不法之所有，以詐術使人將本人或第三人之
物交付者，處5年以下有期徒刑、拘役或科或併科1千元以下罰金
。
以前項方法得財產上不法之利益或使第三人得之者，亦同。
前二項之未遂犯罰之。
附表一：
┌──┬──────────┬─────────┬─────────────┐
│編號│      事實          │罪名              │處刑                      │
├──┼──────────┼─────────┼─────────────┤
│1   │自94年11月7 日起，至│共同連續詐欺取財罪│甲○○、乙○○各處有期徒刑│
│    │95年6 月22日止，詐得│                  │壹年，各減為有期徒刑陸月，│
│    │如附表二各編號所示之│                  │如易科罰金，以銀元佰元折│
│    │財物。              │                  │算壹日。                  │
│    │                    │                  │丙○○處有期徒刑拾月，減為│
│    │                    │                  │有期徒刑伍月，如易科罰金，│
│    │                    │                  │以銀元佰元折算壹日。    │
├──┼──────────┼─────────┼─────────────┤
│2   │於95年7 月3 日詐得如│共同詐欺取財罪    │甲○○、乙○○、丙○○各處│
│    │附表三編號1 所示之財│                  │有期徒刑月，各減為有期徒│
│    │物                  │                  │刑壹月拾伍日，如易科罰金，│
│    │                    │                  │以新台幣壹仟元折算壹日。  │
├──┼──────────┼─────────┼─────────────┤
│3   │於95年7 月4 日詐得如│共同詐欺取財罪    │甲○○、乙○○、丙○○各處│
│    │附表三編號2 所示之財│                  │有期徒刑月，各減為有期徒│
│    │物                  │                  │刑壹月拾伍日，如易科罰金，│
│    │                    │                  │以新台幣壹仟元折算壹日。  │
├──┼──────────┼─────────┼─────────────┤
│4   │於95年7 月11日詐得如│共同詐欺取財罪    │甲○○、乙○○、丙○○各處│
│    │附表三編號3 所示之財│                  │有期徒刑月，各減為有期徒│
│    │物                  │                  │刑壹月拾伍日，如易科罰金，│
│    │                    │                  │以新台幣壹仟元折算壹日。  │
├──┼──────────┼─────────┼─────────────┤
│5   │於95年7 月14日詐得如│共同詐欺取財罪    │甲○○、乙○○、丙○○各處│
│    │附表三編號4 所示之財│                  │有期徒刑月，各減為有期徒│
│    │物                  │                  │刑壹月拾伍日，如易科罰金，│
│    │                    │                  │以新台幣壹仟元折算壹日。  │
├──┼──────────┼─────────┼─────────────┤
│6   │於95年7 月21日詐得如│共同詐欺取財罪    │甲○○、乙○○、丙○○各處│
│    │附表三編號5 所示之財│                  │有期徒刑月，各減為有期徒│
│    │物                  │                  │刑壹月拾伍日，如易科罰金，│
│    │                    │                  │以新台幣壹仟元折算壹日。  │
├──┼──────────┼─────────┼─────────────┤
│7   │於95年7 月26日詐得如│共同詐欺取財罪    │甲○○、乙○○、丙○○各處│
│    │附表三編號6 所示之財│                  │有期徒刑月，各減為有期徒│
│    │物                  │                  │刑壹月拾伍日，如易科罰金，│
│    │                    │                  │以新台幣壹仟元折算壹日。  │
├──┼──────────┼─────────┼─────────────┤
│8   │於95年8 月1 日詐得如│共同詐欺取財罪    │甲○○、乙○○、丙○○各處│
│    │附表三編號7 所示之財│                  │有期徒刑月，各減為有期徒│
│    │物                  │                  │刑壹月拾伍日，如易科罰金，│
│    │                    │                  │以新台幣壹仟元折算壹日。  │
├──┼──────────┼─────────┼─────────────┤
│9   │於95年8 月3 日詐得如│共同詐欺取財罪    │甲○○、乙○○、丙○○各處│
│    │附表三編號8 所示之財│                  │有期徒刑月，各減為有期徒│
│    │物                  │                  │刑壹月拾伍，如易科罰金，以│
│    │                    │                  │新台幣壹仟元折算壹日。    │
├──┼──────────┼─────────┼─────────────┤
│10  │於95年8 月4 日詐得如│共同詐欺取財罪    │甲○○、乙○○、丙○○各處│
│    │附表三編號9 所示之財│                  │有期徒刑月，各減為有期徒│
│    │物                  │                  │刑壹月拾伍日，如易科罰金，│
│    │                    │                  │以新台幣壹仟元折算壹日。  │
├──┼──────────┼─────────┼─────────────┤
│11  │於95年8 月10日詐得如│共同詐欺取財罪    │甲○○、乙○○、丙○○各處│
│    │附表三編號10所示之財│                  │有期徒刑月，各減為有期徒│
│    │物                  │                  │刑壹月拾伍日，如易科罰金，│
│    │                    │                  │以新台幣壹仟元折算壹日。  │
├──┼──────────┼─────────┼─────────────┤
│12  │於95年8 月15日詐得如│共同詐欺取財罪    │甲○○、乙○○、丙○○各處│
│    │附表三編號11所示之財│                  │有期徒刑月，各減為有期徒│
│    │物                  │                  │刑壹月拾伍日，如易科罰金，│
│    │                    │                  │以新台幣壹仟元折算壹日。  │
├──┼──────────┼─────────┼─────────────┤
│13  │於95年8 月23日詐得如│共同詐欺取財罪    │甲○○、乙○○、丙○○各處│
│    │附表三編號12所示之財│                  │有期徒刑月，各減為有期徒│
│    │物                  │                  │刑壹月拾伍日，如易科罰金，│
│    │                    │                  │以新台幣壹仟元折算壹日。  │
├──┼──────────┼─────────┼─────────────┤
│14  │於95年8 月25日詐得如│共同詐欺取財罪    │甲○○、乙○○、丙○○各處│
│    │附表三編號13所示之財│                  │有期徒刑月，各減為有期徒│
│    │物                  │                  │刑壹月拾伍日，如易科罰金，│
│    │                    │                  │以新台幣壹仟元折算壹日。  │
├──┼──────────┼─────────┼─────────────┤
│15  │於95年8 月30日詐得如│共同詐欺取財罪    │甲○○、乙○○、丙○○各處│
│    │附表三編號14所示之財│                  │有期徒刑月，各減為有期徒│
│    │物                  │                  │刑壹月拾伍日，如易科罰金，│
│    │                    │                  │以新台幣壹仟元折算壹日。  │
├──┼──────────┼─────────┼─────────────┤
│16  │於95年9 月6 日詐得如│共同詐欺取財罪    │甲○○、乙○○、丙○○各處│
│    │附表三編號15所示之財│                  │有期徒刑月，各減為有期徒│
│    │物                  │                  │刑壹月拾伍日，如易科罰金，│
│    │                    │                  │以新台幣壹仟元折算壹日。  │
├──┼──────────┼─────────┼─────────────┤
│17  │於95年9 月8 日詐得如│共同詐欺取財罪    │甲○○、乙○○、丙○○各處│
│    │附表三編號16所示之財│                  │有期徒刑月，各減為有期徒│
│    │物                  │                  │刑壹月拾伍日，如易科罰金，│
│    │                    │                  │以新台幣壹仟元折算壹日。  │
├──┼──────────┼─────────┼─────────────┤
│18  │於95年9 月13日詐得如│共同詐欺取財罪    │甲○○、乙○○、丙○○各處│
│    │附表三編號17所示之財│                  │有期徒刑月，各減為有期徒│
│    │物                  │                  │刑壹月拾伍日，如易科罰金，│
│    │                    │                  │以新台幣壹仟元折算壹日。  │
├──┼──────────┼─────────┼─────────────┤
│19  │於95年9 月19日詐得如│共同詐欺取財罪    │甲○○、乙○○、丙○○各處│
│    │附表三編號18所示之財│                  │有期徒刑月，各減為有期徒│
│    │物                  │                  │刑壹月拾伍日，如易科罰金，│
│    │                    │                  │以新台幣壹仟元折算壹日。  │
├──┼──────────┼─────────┼─────────────┤
│20  │於95年9 月21日詐得如│共同詐欺取財罪    │甲○○、乙○○、丙○○各處│
│    │附表三編號19所示之財│                  │有期徒刑月，各減為有期徒│
│    │物                  │                  │刑壹月拾伍日，如易科罰金，│
│    │                    │                  │以新台幣壹仟元折算壹日。  │
├──┼──────────┼─────────┼─────────────┤
│21  │於95年9 月22日詐得如│共同詐欺取財罪    │甲○○、乙○○、丙○○各處│
│    │附表三編號20所示之財│                  │有期徒刑月，各減為有期徒│
│    │物                  │                  │刑壹月拾伍日，如易科罰金，│
│    │                    │                  │以新台幣壹仟元折算壹日。  │
├──┼──────────┼─────────┼─────────────┤
│22  │於95年9 月25日詐得如│共同詐欺取財罪    │甲○○、乙○○、丙○○各處│
│    │附表三編號21所示之財│                  │有期徒刑月，各減為有期徒│
│    │物                  │                  │刑壹月拾伍日，如易科罰金，│
│    │                    │                  │以新台幣壹仟元折算壹日。  │
├──┼──────────┼─────────┼─────────────┤
│23  │於95年9 月29日詐得如│共同詐欺取財罪    │甲○○、乙○○、丙○○各處│
│    │附表三編號22所示之財│                  │有期徒刑月，各減為有期徒│
│    │物                  │                  │刑壹月拾伍日，如易科罰金，│
│    │                    │                  │以新台幣壹仟元折算壹日。  │
├──┼──────────┼─────────┼─────────────┤
│24  │於95年10月5 日詐得如│共同詐欺取財罪    │甲○○、乙○○、丙○○各處│
│    │附表三編號23所示之財│                  │有期徒刑月，各減為有期徒│
│    │物                  │                  │刑壹月拾伍日，如易科罰金，│
│    │                    │                  │以新台幣壹仟元折算壹日。  │
├──┼──────────┼─────────┼─────────────┤
│25  │於95年10月12日詐得如│共同詐欺取財罪    │甲○○、乙○○、丙○○各處│
│    │附表三編號24所示之財│                  │有期徒刑月，各減為有期徒│
│    │物                  │                  │刑壹月拾伍日，如易科罰金，│
│    │                    │                  │以新台幣壹仟元折算壹日。  │
├──┼──────────┼─────────┼─────────────┤
│26  │於95年10月13日詐得如│共同詐欺取財罪    │甲○○、乙○○、丙○○各處│
│    │附表三編號25所示之財│                  │有期徒刑月，各減為有期徒│
│    │物                  │                  │刑壹月拾伍日，如易科罰金，│
│    │                    │                  │以新台幣壹仟元折算壹日。  │
├──┼──────────┼─────────┼─────────────┤
│27  │於95年10月17日詐得如│共同詐欺取財罪    │甲○○、乙○○、丙○○各處│
│    │附表三編號26所示之財│                  │有期徒刑月，各減為有期徒│
│    │物                  │                  │刑壹月拾伍日，如易科罰金，│
│    │                    │                  │以新台幣壹仟元折算壹日。  │
├──┼──────────┼─────────┼─────────────┤
│28  │於95年10月19日詐得如│共同詐欺取財罪    │甲○○、乙○○、丙○○各處│
│    │附表三編號27所示之財│                  │有期徒刑月，各減為有期徒│
│    │物                  │                  │刑壹月拾伍日，如易科罰金，│
│    │                    │                  │以新台幣壹仟元折算壹日。  │
├──┼──────────┼─────────┼─────────────┤
│29  │於95年10月25日詐得如│共同詐欺取財罪    │甲○○、乙○○、丙○○各處│
│    │附表三編號28所示之財│                  │有期徒刑月，各減為有期徒│
│    │物                  │                  │刑壹月拾伍日，如易科罰金，│
│    │                    │                  │以新台幣壹仟元折算壹日。  │
├──┼──────────┼─────────┼─────────────┤
│30  │於95年10月31日詐得如│共同詐欺取財罪    │甲○○、乙○○、丙○○各處│
│    │附表三編號29所示之財│                  │有期徒刑月，各減為有期徒│
│    │物                  │                  │刑壹月拾伍日，如易科罰金，│
│    │                    │                  │以新台幣壹仟元折算壹日。  │
├──┼──────────┼─────────┼─────────────┤
│31  │於95年11月3 日詐得如│共同詐欺取財罪    │甲○○、乙○○、丙○○各處│
│    │附表三編號30所示之財│                  │有期徒刑月，各減為有期徒│
│    │物                  │                  │刑壹月拾伍日，如易科罰金，│
│    │                    │                  │以新台幣壹仟元折算壹日。  │
├──┼──────────┼─────────┼─────────────┤
│32  │於95年11月14日詐得如│共同詐欺取財罪    │甲○○、乙○○、丙○○各處│
│    │附表三編號31所示之財│                  │有期徒刑月，各減為有期徒│
│    │物                  │                  │刑壹月拾伍日，如易科罰金，│
│    │                    │                  │以新台幣壹仟元折算壹日。  │
├──┼──────────┼─────────┼─────────────┤
│33  │於95年11月17日詐得如│共同詐欺取財罪    │甲○○、乙○○、丙○○各處│
│    │附表三編號32所示之財│                  │有期徒刑月，各減為有期徒│
│    │物                  │                  │刑壹月拾伍日，如易科罰金，│
│    │                    │                  │以新台幣壹仟元折算壹日。  │
├──┼──────────┼─────────┼─────────────┤
│34  │於95年11月22日詐得如│共同詐欺取財罪    │甲○○、乙○○、丙○○各處│
│    │附表三編號33所示之財│                  │有期徒刑月，各減為有期徒│
│    │物                  │                  │刑壹月拾伍日，如易科罰金，│
│    │                    │                  │以新台幣壹仟元折算壹日。  │
├──┼──────────┼─────────┼─────────────┤
│35  │於95年11月24日詐得如│共同詐欺取財罪    │甲○○、乙○○、丙○○各處│
│    │附表三編號34所示之財│                  │有期徒刑月，各減為有期徒│
│    │物                  │                  │刑壹月拾伍日，如易科罰金，│
│    │                    │                  │以新台幣壹仟元折算壹日。  │
├──┼──────────┼─────────┼─────────────┤
│36  │於95年12月19日詐得如│共同詐欺取財罪    │甲○○、乙○○、丙○○各處│
│    │附表三編號35所示之財│                  │有期徒刑月，各減為有期徒│
│    │物                  │                  │刑壹月拾伍日，如易科罰金，│
│    │                    │                  │以新台幣壹仟元折算壹日。  │
├──┼──────────┼─────────┼─────────────┤
│37  │於95年12月27日詐得如│共同詐欺取財罪    │甲○○、乙○○、丙○○各處│
│    │附表三編號36所示之財│                  │有期徒刑月，各減為有期徒│
│    │物                  │                  │刑壹月拾伍日，如易科罰金，│
│    │                    │                  │以新台幣壹仟元折算壹日。  │
├──┼──────────┼─────────┼─────────────┤
│38  │於96年1 月2 日詐得如│共同詐欺取財罪    │甲○○、乙○○、丙○○各處│
│    │附表三編號37所示之財│                  │有期徒刑月，各減為有期徒│
│    │物                  │                  │刑壹月拾伍日，如易科罰金，│
│    │                    │                  │以新台幣壹仟元折算壹日。  │
├──┼──────────┼─────────┼─────────────┤
│39  │於96年1 月4 日詐得如│共同詐欺取財罪    │甲○○、乙○○、丙○○各處│
│    │附表三編號38所示之財│                  │有期徒刑月，各減為有期徒│
│    │物                  │                  │刑壹月拾伍日，如易科罰金，│
│    │                    │                  │以新台幣壹仟元折算壹日。  │
├──┼──────────┼─────────┼─────────────┤
│40  │於96年1 月5 日詐得如│共同詐欺取財罪    │甲○○、乙○○、丙○○各處│
│    │附表三編號39所示之財│                  │有期徒刑月，各減為有期徒│
│    │物                  │                  │刑壹月拾伍日，如易科罰金，│
│    │                    │                  │以新台幣壹仟元折算壹日。  │
├──┼──────────┼─────────┼─────────────┤
│41  │於96年1 月8 日詐得如│共同詐欺取財罪    │甲○○、乙○○、丙○○各處│
│    │附表三編號40所示之財│                  │有期徒刑月，各減為有期徒│
│    │物                  │                  │刑壹月拾伍日，如易科罰金，│
│    │                    │                  │以新台幣壹仟元折算壹日。  │
├──┼──────────┼─────────┼─────────────┤
│42  │於96年1 月25日詐得如│共同詐欺取財罪    │甲○○、乙○○、丙○○各處│
│    │附表三編號41所示之財│                  │有期徒刑月，各減為有期徒│
│    │物                  │                  │刑壹月拾伍日，如易科罰金，│
│    │                    │                  │以新台幣壹仟元折算壹日。  │
├──┼──────────┼─────────┼─────────────┤
│43  │於96年1 月26日詐得如│共同詐欺取財罪    │甲○○、乙○○、丙○○各處│
│    │附表三編號42所示之財│                  │有期徒刑月，各減為有期徒│
│    │物                  │                  │刑壹月拾伍日，如易科罰金，│
│    │                    │                  │以新台幣壹仟元折算壹日。  │
├──┼──────────┼─────────┼─────────────┤
│44  │於96年2 月5 日詐得如│共同詐欺取財罪    │甲○○、乙○○、丙○○各處│
│    │附表三編號43所示之財│                  │有期徒刑月，各減為有期徒│
│    │物                  │                  │刑壹月拾伍日，如易科罰金，│
│    │                    │                  │以新台幣壹仟元折算壹日。  │
├──┼──────────┼─────────┼─────────────┤
│45  │於96年2 月8 日詐得如│共同詐欺取財罪    │甲○○、乙○○、丙○○各處│
│    │附表三編號44所示之財│                  │有期徒刑月，各減為有期徒│
│    │物                  │                  │刑壹月拾伍日，如易科罰金，│
│    │                    │                  │以新台幣壹仟元折算壹日。  │
├──┼──────────┼─────────┼─────────────┤
│46  │於96年2 月15日詐得如│共同詐欺取財罪    │甲○○、乙○○、丙○○各處│
│    │附表三編號45所示之財│                  │有期徒刑月，各減為有期徒│
│    │物                  │                  │刑壹月拾伍日，如易科罰金，│
│    │                    │                  │以新台幣壹仟元折算壹日。  │
├──┼──────────┼─────────┼─────────────┤
│47  │於96年3 月6 日詐得如│共同詐欺取財罪    │甲○○、乙○○、丙○○各處│
│    │附表三編號46所示之財│                  │有期徒刑月，各減為有期徒│
│    │物                  │                  │刑壹月拾伍日，如易科罰金，│
│    │                    │                  │以新台幣壹仟元折算壹日。  │
├──┼──────────┼─────────┼─────────────┤
│48  │於96年3 月9 日詐得如│共同詐欺取財罪    │甲○○、乙○○、丙○○各處│
│    │附表三編號47所示之財│                  │有期徒刑月，各減為有期徒│
│    │物                  │                  │刑壹月拾伍日，如易科罰金，│
│    │                    │                  │以新台幣壹仟元折算壹日。  │
├──┼──────────┼─────────┼─────────────┤
│49  │於96年3 月16日詐得如│共同詐欺取財罪    │甲○○、乙○○、丙○○各處│
│    │附表三編號48所示之財│                  │有期徒刑月，各減為有期徒│
│    │物                  │                  │刑壹月拾伍日，如易科罰金，│
│    │                    │                  │以新台幣壹仟元折算壹日。  │
├──┼──────────┼─────────┼─────────────┤
│50  │於96年3 月21日詐得如│共同詐欺取財罪    │甲○○、乙○○、丙○○各處│
│    │附表三編號49所示之財│                  │有期徒刑月，各減為有期徒│
│    │物                  │                  │刑壹月拾伍日，如易科罰金，│
│    │                    │                  │以新台幣壹仟元折算壹日。  │
├──┼──────────┼─────────┼─────────────┤
│51  │於96年3 月23日詐得如│共同詐欺取財罪    │甲○○、乙○○、丙○○各處│
│    │附表三編號50所示之財│                  │有期徒刑月，各減為有期徒│
│    │物                  │                  │刑壹月拾伍日，如易科罰金，│
│    │                    │                  │以新台幣壹仟元折算壹日。  │
├──┼──────────┼─────────┼─────────────┤
│52  │於96年3 月28日詐得如│共同詐欺取財罪    │甲○○、乙○○、丙○○各處│
│    │附表三編號51所示之財│                  │有期徒刑月，各減為有期徒│
│    │物                  │                  │刑壹月拾伍日，如易科罰金，│
│    │                    │                  │以新台幣壹仟元折算壹日。  │
├──┼──────────┼─────────┼─────────────┤
│53  │於96年4 月3 日詐得如│共同詐欺取財罪    │甲○○、乙○○、丙○○各處│
│    │附表三編號52所示之財│                  │有期徒刑月，各減為有期徒│
│    │物                  │                  │刑壹月拾伍日，如易科罰金，│
│    │                    │                  │以新台幣壹仟元折算壹日。  │
├──┼──────────┼─────────┼─────────────┤
│54  │於96年4 月10日詐得如│共同詐欺取財罪    │甲○○、乙○○、丙○○各處│
│    │附表三編號53所示之財│                  │有期徒刑月，各減為有期徒│
│    │物                  │                  │刑壹月拾伍日，如易科罰金，│
│    │                    │                  │以新台幣壹仟元折算壹日。  │
├──┼──────────┼─────────┼─────────────┤
│55  │於96年4 月18日詐得如│共同詐欺取財罪    │甲○○、乙○○、丙○○各處│
│    │附表三編號54所示之財│                  │有期徒刑月，各減為有期徒│
│    │物                  │                  │刑壹月拾伍日，如易科罰金，│
│    │                    │                  │以新台幣壹仟元折算壹日。  │
├──┼──────────┼─────────┼─────────────┤
│56  │於96年4 月26日詐得如│共同詐欺取財罪    │甲○○、乙○○、丙○○各處│
│    │附表三編號55所示之財│                  │有期徒刑月，如易科罰金，│
│    │物                  │                  │以新台幣壹仟元折算壹日。  │
└──┴──────────┴─────────┴─────────────┘
附表二：
┌──┬────┬────────────────┬─────┐
│編號│日期    │        所得財物（代號）        │送貨單所在│
│    │        │                                │卷宗、頁數│
├──┼────┼────────────────┼─────┤
│1   │94/11/07│交流發電機50台（CT75）、交流發電│96他1644  │
│    │        │機20台（CD132） 、交流發電機5 台│P.154     │
│    │        │（PVT125）、交流發電機50台（CDT3│          │
│    │        │1） 、分電盤100 台（CDT31）、交 │          │
│    │        │流發電機50台（CD132）           │          │
├──┼────┼────────────────┼─────┤
│2   │94/11/14│交流發電機30台、風扇馬達40台（PR│96他1644  │
│    │        │ONTO）、燃油幫浦50台、交流發電機│P.152 背面│
│    │        │200 台（CT75）、交流發電機22台（│(同P.69)  │
│    │        │CD132）                         │          │
├──┼────┼────────────────┼─────┤
│3   │94/11/16│點火線圈64台（PRONTO）、雨刮馬達│96他1644  │
│    │        │50台（CT20）、雨刮馬達30台（PRON│P.152     │
│    │        │TO）、交流發電機89台（CD132） 、│          │
│    │        │起動馬達100 台（CDT31） 、起動馬│          │
│    │        │達100 台（CT75）、起動馬達100 台│          │
│    │        │（U204）、交流發電機10台、起動馬│          │
│    │        │達50台（BT57）                  │          │
├──┼────┼────────────────┼─────┤
│4   │94/11/18│交流發電機100 台、起動馬達100 台│96他1644  │
│    │        │、起動馬達50 台 （U204）、分電盤│P.153背面 │
│    │        │50台（CT75）                    │          │
├──┼────┼────────────────┼─────┤
│5   │94/12/16│起動馬達172 台（CDT31） 、起動馬│96他1644P.│
│    │        │達100 台（BT17）、起動馬達60台、│148 (同P. │
│    │        │分電盤100 台（CDT115）          │66～P67 ) │
├──┼────┼────────────────┼─────┤
│6   │94/12/22│交流發電機23台（CD132） 、交流發│96他1644  │
│    │        │電機52台（U204）、交流發電機30台│P.146 （同│
│    │        │、點火線圈100 台（PRONTO）、分電│P64～65） │
│    │        │盤30台（CDT115）、雨刮馬達50台  │          │
├──┼────┼────────────────┼─────┤
│7   │94/12/27│分電盤150 台（CT20）、燃油幫浦48│96他1644  │
│    │        │台、點火線圈100 台、交流發電機44│P.145背面 │
│    │        │台（CDT31） 、分電盤30台（CDT115│          │
│    │        │）                              │          │
├──┼────┼────────────────┼─────┤
│7-1 │95/01/03│交流發電機32台（C206）、交流發電│96他1644  │
│    │        │機30台（CD132）、交流發電機5台、│P.144背面 │
│    │        │交流發電機5台、點火線圈67台（PRO│～P.145   │
│    │        │NTO）、起動馬達30台（YH4）、起動│          │
│    │        │馬達30台（YH4）、起動馬達73台（E│          │
│    │        │II ）                           │          │
├──┼────┼────────────────┼─────┤
│8   │95/01/05│起動馬達48台（CT75）、起動馬達96│96他1644  │
│    │        │台（U204）、起動馬達96台（J48） │P.143 背面│
│    │        │、起動馬達6 台（CD132）、 起動馬│（同P61） │
│    │        │達18台（U204）、風扇馬達15台（PR│          │
│    │        │ONTO ） 、風扇馬達10台（PRONTO  │          │
│    │        │）、分電盤10台、分電盤50台、分電│          │
│    │        │盤35台（CT20）、分電盤55台（CT  │          │
│    │        │20）、分電盤20台、雨刮馬達50台（│          │
│    │        │C206）雨刮馬達150 台（C206）、雨│          │
│    │        │刮馬達36台、雨刮馬達50台、雨刮馬│          │
│    │        │達20台（PRONTO）、雨刮馬達16台（│          │
│    │        │PRON TO） 、雨刮馬達60台（C206）│          │
│    │        │、雨刮馬達18台、行車電腦20台（  │          │
│    │        │C206）、行車電腦3 台（C206）    │          │
├──┼────┼────────────────┼─────┤
│9   │95/01/06│點火線圈180 台（PRONTO）、分電盤│96他1644  │
│    │        │180 台、雨刮馬達50台、分電盤50台│P.142 背面│
│    │        │（PVT125）、分電盤55台（CT20）、│～P.143 （│
│    │        │分電盤20台（VITARA）、雨刮馬達  │同P59 ～60│
│    │        │150 台（C206）、雨刮馬達50台（  │）        │
│    │        │LASER）                         │          │
├──┼────┼────────────────┼─────┤
│10  │95/1/10 │交流發電機30台、交流發電機30台、│96他1644  │
│    │        │交流發電機10 台 、點火線圈100 台│P.141 背面│
│    │        │（PRONTO）、交流發電機30台      │～P.142 （│
│    │        │                                │同P57 ～58│
│    │        │                                │）        │
├──┼────┼────────────────┼─────┤
│11  │95/1/11 │交流發電機50台、交流發電機200 台│96他1644  │
│    │        │（U204）、交流發電機96台（CD132 │P.140 背面│
│    │        │）、起動馬達160 台（J48）、 交流│（同P.56）│
│    │        │發電機20台（CD132） 、交流發電機│          │
│    │        │30台、、交流發電機10台（CDT31） │          │
├──┼────┼────────────────┼─────┤
│12  │95/01/13│起動馬達50台（U204）、起動馬達  │96他1644  │
│    │        │100 台（CD132 ）、起動馬達30台、│P.140     │
│    │        │起動馬達80台、交流發電機48 （   │          │
│    │        │CD132）                         │          │
├──┼────┼────────────────┼─────┤
│13  │95/01/19│點火線圈100 台（PRONTO）、起動馬│96他1644  │
│    │        │達50台（CT75 ） 、起動馬達50台（│P.139 （同│
│    │        │C2 06） 、交流發電機30台（J48） │P55）     │
│    │        │、交流發電機30台（C307）        │          │
├──┼────┼────────────────┼─────┤
│14  │95/01/23│起動馬達200 台（CDT31） 、分電盤│96他1644  │
│    │        │10台（E2）、分電盤10台（CDT115）│P.138背面 │
│    │        │分電盤28台、分電盤60台（CT75）  │          │
├──┼────┼────────────────┼─────┤
│15  │95/01/26│交流發電機20台（）分電盤150 台（│96他1644  │
│    │        │E2）                            │P.136 背面│
│    │        │                                │～ P.137  │
├──┼────┼────────────────┼─────┤
│16  │95/01/27│交流發電機200台（CD132）        │96他1644  │
│    │        │                                │P.136 （同│
│    │        │                                │P54）     │
├──┼────┼────────────────┼─────┤
│16-1│95/02/09│點火線圈50台（PRONTO）、分電盤12│96他1644  │
│    │        │6台（BT57）、分電盤150台（BT57）│P.135 （同│
│    │        │                                │P.52～53）│
├──┼────┼────────────────┼─────┤
│17  │95/02/10│交流發電機5 台（C206）、交流發電│96他1644  │
│    │        │機50台、交流發電機3 台、交流發電│P.133 背面│
│    │        │機42台、交流發電機30台、起動馬達│（同P.51）│
│    │        │30台（CD132） 、起動馬達100 台（│          │
│    │        │CD T-31） 、起動馬達50台、點火線│          │
│    │        │圈10 0台（PRONTO ）             │          │
├──┼────┼────────────────┼─────┤
│18  │95/02/17│分電盤90台（CDT-31）、起動馬達  │96他1644  │
│    │        │100 台、雨刮馬達30台（PRONTO）、│P.131 （同│
│    │        │點火線圈100 台（PRONTO）、洗窗器│P.50）    │
│    │        │30台（C206）、洗窗器30台（CD132 │          │
│    │        │）、洗窗器50台（U204）          │          │
├──┼────┼────────────────┼─────┤
│19  │95/02/27│交流發電機100 台（CDT-31）、交流│96他1644  │
│    │        │發電機100 台（U204）、分電盤56台│P.129 （同│
│    │        │、分電盤100 台（CT-75）         │P.49）    │
├──┼────┼────────────────┼─────┤
│20  │95/02/27│起動馬達55台（CT-75） 、分電盤  │96他1644  │
│    │        │100 台（CDT-115） 、點火線圈150 │P.128背面 │
│    │        │台（PR ONTO）                   │（同P.48）│
├──┼────┼────────────────┼─────┤
│21  │95/03/07│交流發電機30台、起動馬達30台、分│96他1644  │
│    │        │電盤29台（CDT-31）分電盤70台（CD│P.128 （同│
│    │        │T115）分電盤30台（CT-75） 雨刮馬│  P.47）  │
│    │        │達50台（CT-75） 點火線圈100 台（│          │
│    │        │PRONTO）                        │          │
├──┼────┼────────────────┼─────┤
│22  │95/03/08│起動馬達99台（CD132） 、起動馬達│96他1644  │
│    │        │100 台（CD132） 、起動馬達80台、│P.127     │
│    │        │交流發電機50台（CT75 ） 交流發電│          │
│    │        │機45台（J48） 交流發電機30台（C3│          │
│    │        │07）交流發電機20台（CT20）交流發│          │
│    │        │電機20台（U204）                │          │
├──┼────┼────────────────┼─────┤
│23  │95/03/15│交流發電機30台（CT-75） 、交流發│96他1644  │
│    │        │電機20台（J48） 、交流發電機20台│P.126 背面│
│    │        │（PRONTO）、交流發電機30台、交流│（同P.46）│
│    │        │發電機30台、起動馬達30台（CD132 │          │
│    │        │）、起動馬達50台（C206）、分電盤│          │
│    │        │30台、分電盤30台                │          │
├──┼────┼────────────────┼─────┤
│24  │95/03/17│交流發電機30台（C206）、交流發電│96他1644  │
│    │        │機30台（U204 ） 、起動馬達20台（│P.126 （同│
│    │        │EI I）、起動馬達20台（PRONTO）、│P.45）    │
│    │        │交流發電機50台（CDT31） 、分電盤│          │
│    │        │20 台 、分電盤20台              │          │
├──┼────┼────────────────┼─────┤
│25  │95/03/21│分電盤50台、分電盤100 台（CT20）│96他1644  │
│    │        │分電盤30台（BT57）、分電盤30台（│P.125 背面│
│    │        │）分電盤30台、起動馬達50 台 （  │（同P.44）│
│    │        │EII） 、起動馬達52台（U204）起動│          │
│    │        │馬達50台（CD132） 、起動馬達20台│          │
│    │        │（C20 6） 、交流發電機20台（U204│          │
│    │        │）、交流發電機10台（U204）、交流│          │
│    │        │發電機10台（U204）、交流發電機2 │          │
│    │        │台、起動馬達10台                │          │
├──┼────┼────────────────┼─────┤
│26  │95/03/23│交流發電機20台（J48） 、交流發電│96他1644  │
│    │        │機30台（C206 ） 、交流發電機30台│P.125 （同│
│    │        │、交流發電機30台、起動馬達30台（│P.43）    │
│    │        │BT 57） 、起動馬達30台（CT75）、│          │
│    │        │交流發電機30台（U204）、交流發電│          │
│    │        │機20台（U204）                  │          │
├──┼────┼────────────────┼─────┤
│27  │95/03/27│交流發電機33台（CT20）、交流發電│96他1644  │
│    │        │機30台（CD132） 、交流發電機30台│P.124 背面│
│    │        │（CD132） 、交流發電機30台（J48 │（同P.42）│
│    │        │）起動馬達50台（BT57）、起動馬達│          │
│    │        │50台（CDT31） 、起動馬達24台（  │          │
│    │        │PRONT O） 、起動馬達30台（U204）│          │
│    │        │、分電盤100 台（BT-57）、 分電盤│          │
│    │        │100 台、雨刮馬達100 台（C206）、│          │
│    │        │點火線圈90台（PRONTO）          │          │
├──┼────┼────────────────┼─────┤
│28  │95/03/30│交流發電機30台（CDT31） 、雨刮馬│96他1644  │
│    │        │達263 台（C206）、分電盤50台（CT│P.123背面 │
│    │        │75）、分電盤80台（BT57）、分電盤│          │
│    │        │30台（BT57）、分電盤30台、分電盤│          │
│    │        │50台（CT20）                    │          │
├──┼────┼────────────────┼─────┤
│29  │95/04/07│交流發電機30台（CT75）、交流發電│96他1644  │
│    │        │機30台（J48 ）、交流發電機30台（│P.122     │
│    │        │C307）、交流發電機30台（BT57）、│          │
│    │        │交流發電機30台（EII） 、交流發電│          │
│    │        │機30 台 （U204）、交流發電機30台│          │
│    │        │、起動馬達50台（BT17）、起動馬達│          │
│    │        │30台（CD132）                   │          │
├──┼────┼────────────────┼─────┤
│30  │95/04/13│交流發電機20台（U204）、交流發電│96他1644  │
│    │        │機20台（U204 ） 、交流發電機20台│P.120 背面│
│    │        │、交流發電機20台、起動馬達30台（│（同P.41）│
│    │        │CT 75） 、起動馬達30台（CDT-31）│          │
│    │        │、起動馬達50台（PRONTO）、雨刮馬│          │
│    │        │達50台、起動馬達30台、洗窗器30台│          │
│    │        │（C2 06） 、洗窗器30台（C206 ） │          │
│    │        │、洗窗器30台（CD132） 、洗窗器30│          │
│    │        │台（U204）                      │          │
├──┼────┼────────────────┼─────┤
│31  │95/04/20│交流發電機30台（CDT31） 、交流發│96他1644  │
│    │        │電機12台、交流發電機30台、起動馬│P.119背面 │
│    │        │達30台（BT57）、起動馬達50台（BT│          │
│    │        │17）、起動馬達47台、行車電腦5 台│          │
│    │        │（C206）                        │          │
├──┼────┼────────────────┼─────┤
│32  │95/04/26│分電盤39台（CDT31） 、分電盤16台│96他1644  │
│    │        │（CDT31） 、起動馬達30台（J48） │P.118背面 │
│    │        │、起動馬達50台（EII） 、交流發電│          │
│    │        │機28台（CDT31） 、交流發電機20台│          │
│    │        │（CD132） 、交流發電機20台（CD13│          │
│    │        │2） 、點火放大器40台、雨刮馬達12│          │
│    │        │台（PRONTO）                    │          │
├──┼────┼────────────────┼─────┤
│33  │95/04/27│交流發電機30台、燃油幫浦48台、分│96他1644  │
│    │        │電盤42台（CDT31） 、分電盤16台（│P.117 背面│
│    │        │CDT115）                        │（同P.39）│
├──┼────┼────────────────┼─────┤
│34  │95/05/09│雨刮馬達50台（C206）、點火線圈  │96他1644  │
│    │        │100 台（PRONTO ） 、分電盤50台、│P.117 （同│
│    │        │分電盤30台（N-CT20）、分電盤30台│P.38）    │
│    │        │、分電盤30台（NBT-17）、交流發電│          │
│    │        │機20台（BT57）、交流發電機15台（│          │
│    │        │CT -20）、交流發電機30台（PRONTO│          │
│    │        │）、交流發電機10台（CD132） 、起│          │
│    │        │動馬達20台（CD132） 、起動馬達30│          │
│    │        │台（CT75）、起動馬達30台（PRONTO│          │
│    │        │）                              │          │
├──┼────┼────────────────┼─────┤
│35  │95/05/12│起動馬達62台（CDT31） 、起動馬達│96他1644  │
│    │        │30台（CD132 ）、起動馬達30台（U2│P.116     │
│    │        │04）、起動馬達50台（PRONTO）、起│          │
│    │        │動馬達30台、風扇馬達10台（PRONTO│          │
│    │        │ ）                             │          │
├──┼────┼────────────────┼─────┤
│36  │95/05/16│分電盤70台（CT75）、交流發電機30│96他1644  │
│    │        │台（J48）、 交流發電機30台（C206│P.115 背面│
│    │        │）、起動馬達30台（U204 ） 、起動│（同P.37）│
│    │        │馬達30台（CD132） 、起動馬達30台│          │
│    │        │（EII）、起動馬達50台（CT75）   │          │
├──┼────┼────────────────┼─────┤
│37  │95/05/18│分電盤30台（CT75）、交流發電機10│96他1644  │
│    │        │台（U204）、交流發電機10台（U204│P.115     │
│    │        │）、交流發電機30台、起動馬達30台│          │
│    │        │、交流發電機30台、交流發電機30台│          │
│    │        │（U204）、交流發電機30台（C307）│          │
├──┼────┼────────────────┼─────┤
│38  │95/05/23│起動馬達50台（EII） 、起動馬達50│96他1644  │
│    │        │台（EII）、 起動馬達50台（CDT31 │P.114背面 │
│    │        │）、起動馬達30台（CT75 ） 、分電│          │
│    │        │盤156 台（CDT31） 、分電盤30台、│          │
│    │        │分電盤20台、交流發電機30台、雨刮│          │
│    │        │馬達50台（C206）                │          │
├──┼────┼────────────────┼─────┤
│39  │95/06/06│交流發電機30台、交流發電機20台交│96他1644  │
│    │        │流發電機20台、起動馬達50台（CD  │P.113 背面│
│    │        │T31） 、起動馬達20台（BT17 ） 、│（同P.36）│
│    │        │起動馬達30台（CD132） 、交流發電│          │
│    │        │機10台（CT75）、分電盤50台（CT75│          │
│    │        │）、點火線圈100 台（PRONTO）    │          │
├──┼────┼────────────────┼─────┤
│40  │95/06/09│分電盤24台（CT75）、起動馬達30台│96他1644  │
│    │        │（U204）、起動馬達30台（C206）、│P.113 （同│
│    │        │起動馬達30台（CT75）、起動馬達30│P.35）    │
│    │        │台（U204）、交流發電機10台（U204│          │
│    │        │）、交流發電機10台（U204）、交流│          │
│    │        │發電機10台（BT57）、交流發電機30│          │
│    │        │台（PRONTO）、交流發電機20台（C2│          │
│    │        │06）、雨刮馬達50台（CT75）、點火│          │
│    │        │線圈100 台（PRONTO）            │          │
├──┼────┼────────────────┼─────┤
│41  │95/06/15│起動馬達30台（PRONTO）、起動馬達│96他1644  │
│    │        │20台、起動馬達20台（EII） 、交流│P.112背面 │
│    │        │發電機30台（CD132） 、交流發電機│（同P.34）│
│    │        │30台（PRONTO）、雨刮馬達50台（C2│          │
│    │        │06 ） 、雨刮馬達50台（CT75）、點│          │
│    │        │火線圈100 台（PRONTO）          │          │
├──┼────┼────────────────┼─────┤
│42  │95/06/19│交流發電機50台（CD132） 、交流發│96他1644  │
│    │        │電機30台（CDT31） 、發電盤30台（│P.112 （同│
│    │        │BT57）、發電盤50台（BT57）、起動│  P.33）  │
│    │        │馬達20台（U204）、雨刮馬達50台（│          │
│    │        │C206）                          │          │
├──┼────┼────────────────┼─────┤
│43  │95/06/22│分電盤27台（CDT115）、分電盤30台│96他1644  │
│    │        │（CT75）、點火線圈100 台（PRONTO│P.111背面 │
│    │        │）、雨刮馬達50台（C206 ） 、雨刮│          │
│    │        │馬達50台（CT75）                │          │
└──┴────┴────────────────┴─────┘
附表三
┌──┬────┬────────────────┬─────┐
│編號│日    期│        所得財物（代號）        │送貨單所在│
│    │        │                                │卷宗、頁數│
├──┼────┼────────────────┼─────┤
│1   │95/07/03│交流發電機10台（U204）、交流發電│96他1644  │
│    │        │機20台（CD132） 交流發電機20台、│P.109背面 │
│    │        │交流發電機10台、交流發電機20台（│          │
│    │        │CD T31）、點火線圈100 台（PRONTO│          │
│    │        │）、起動馬達20台（PRONTO）      │          │
├──┼────┼────────────────┼─────┤
│2   │95/07/04│交流發電機50台（CD132） 、交流發│96他1644  │
│    │        │電機50台（BT57）、交流發電機20台│P.109     │
│    │        │、起動馬達30台（C206）、起動馬達│          │
│    │        │30台（PRONTO）、起動馬達50台（CD│          │
│    │        │T31）、 點火線圈100 台（PRONTO）│          │
│    │        │、雨刮馬達50台（C206）          │          │
├──┼────┼────────────────┼─────┤
│3   │95/07/11│交流發電機30台（C307）、起動馬達│96他1644  │
│    │        │5 台（EII） 起動馬達20台、起動馬│P.108背面 │
│    │        │達40台（PROMTO）、起動馬達30台（│          │
│    │        │PRONTO）、起動馬達30台（CT75）、│          │
│    │        │風扇馬達40台（PRONTO）、分電盤50│          │
│    │        │台（BT57）、分電盤20台（BT57）、│          │
│    │        │交流發電機20台（U204）、交流發電│          │
│    │        │機20台（U204）、交流發電機50台（│          │
│    │        │CD132）                         │          │
├──┼────┼────────────────┼─────┤
│4   │95/07/14│分電盤50台（CDT31） 、分電盤50台│96他1644  │
│    │        │（BT57）、交流發電機10台（C206）│P.108 （同│
│    │        │、交流發電機20台（U204）、交流發│P.32）    │
│    │        │電機20台（U204）、交流發電機18台│          │
│    │        │（CD132） 、交流發電機30台（CD13│          │
│    │        │2） 、交流發電機20台、起動馬達30│          │
│    │        │台（CT75）                      │          │
├──┼────┼────────────────┼─────┤
│5   │95/07/21│交流發電機20台（U204）、交流發電│96他1644  │
│    │        │機20台（U204）、交流發電機5 台（│P.107     │
│    │        │CDT31） 、起動馬達30台（U204）、│          │
│    │        │分電盤100 台（CT75）、分電盤50台│          │
│    │        │（CDT31） 、分電盤30台（BT57）、│          │
│    │        │雨刮馬達50台（C206）            │          │
├──┼────┼────────────────┼─────┤
│6   │95/07/26│交流發電機20台（U204）、交流發電│96他1644  │
│    │        │機20台（U204）、分電盤50台（CDT3│P.106背面 │
│    │        │1 ）、分電盤50台（CT75）、起動馬│          │
│    │        │達20台（BT17）、雨刮馬達50台（C2│          │
│    │        │06 ）                           │          │
├──┼────┼────────────────┼─────┤
│7   │95/08/01│交流發電機20台（CT75）、交流發電│96他1644  │
│    │        │機45台（CDT31） 、交流發電機30台│P.106     │
│    │        │（CD132） 、交流發電機30台（U204│          │
│    │        │）、起動馬達27台（CT20）、起動馬│          │
│    │        │達20台（U204）、起動馬達30台、起│          │
│    │        │動馬達30台、分電盤30台（CT75）  │          │
├──┼────┼────────────────┼─────┤
│8   │95/08/03│分電盤20台（CDT-115）           │96他1644  │
│    │        │                                │P.105     │
├──┼────┼────────────────┼─────┤
│9   │95/08/04│交流發電機32台（CD132） 、交流發│96他1644  │
│    │        │電機10台（U204）、交流發電機20台│P.104 背面│
│    │        │（U204）、交流發電機20台（U204）│（同P.31）│
│    │        │、起動馬達35台、起動馬達24台、起│          │
│    │        │動馬達20台（BT17）、起動馬達20台│          │
│    │        │（BT57）、分電盤30台（CT75）、分│          │
│    │        │電盤20台、雨刮馬達30台（C206）、│          │
│    │        │點火線圈100 台（PRONTO）        │          │
├──┼────┼────────────────┼─────┤
│10  │95/08/10│交流發電機20台（C206）、交流發電│96他1644  │
│    │        │機20台（CT20）、交流發電機20台（│P.104     │
│    │        │CT20）、交流發電機20台、交流發電│          │
│    │        │機30台、交流發電機20台（BT57）、│          │
│    │        │起動馬達30台（PRONTO）、起動馬達│          │
│    │        │30台（PRONTO）、起動馬達10台（U2│          │
│    │        │04）、起動馬達20台（C206）、起動│          │
│    │        │馬達13台（CDT31） 、分電盤30台（│          │
│    │        │）                              │          │
├──┼────┼────────────────┼─────┤
│11  │95/08/15│交流發電機20台（CD132） 、交流發│96他1644  │
│    │        │電機19台（CT20）、交流發電機10台│P.103背面 │
│    │        │、交流發電機20台（CDT31） 、交流│          │
│    │        │發電機10台、分電盤3 台（CDT115  │          │
│    │        │）、 分電盤11台（CT75）、分電盤 │          │
│    │        │30台（NBT17） 、起動馬達10台（U2│          │
│    │        │04）、起動馬達7 台（BT17）、起動│          │
│    │        │馬達10台（BT57）                │          │
├──┼────┼────────────────┼─────┤
│12  │95/08/23│交流發電機6 台（U204）、交流發電│96他1644  │
│    │        │機5 台（U204）、交流發電機5 台（│P.103     │
│    │        │U204）、交流發電機30台（CD132） │          │
│    │        │、交流發電機30台、起動馬達50台  │          │
│    │        │、起動馬達20台（PRONTO）、燃油幫│          │
│    │        │浦96台（PRONTO）、分電盤50台（CD│          │
│    │        │T115 ）                         │          │
├──┼────┼────────────────┼─────┤
│13  │95/08/25│分電盤80台（CT75）、行車電腦5 台│96他1644  │
│    │        │（C206）、交流發電機30台（U204）│P.102背面 │
│    │        │、交流發電機30台                │          │
├──┼────┼────────────────┼─────┤
│14  │95/08/30│交流發電機20台（CT75）、交流發電│96他1644  │
│    │        │機30台、交流發電機20台、交流發電│P.101 背面│
│    │        │機20台、交流發電機30台          │          │
├──┼────┼────────────────┼─────┤
│15  │95/09/06│交流發電機30台（U204）、交流發電│96他1644  │
│    │        │機20台（C206）、分電盤30台、點火│P.100     │
│    │        │線圈100 台（PRONTO）            │          │
├──┼────┼────────────────┼─────┤
│16  │95/09/08│分電盤70台CDT115                │96他1644  │
│    │        │                                │P.99背面  │
├──┼────┼────────────────┼─────┤
│17  │95/09/13│交流發電機100 台（U204）、交流發│96他1644  │
│    │        │電機100 台（U204）、交流發電機13│P.98背面  │
│    │        │台（CT20）、交流發電機20台（CT75│（同P.30）│
│    │        │）、交流發電機27台（C206）、交流│          │
│    │        │發電機30台（PRONTO）、交流發電機│          │
│    │        │50台（CD132） 、起動馬達30台、起│          │
│    │        │動馬達20台、起動馬達30台（CT75）│          │
│    │        │、雨刮馬達100 台（C206）、分電盤│          │
│    │        │50台                            │          │
├──┼────┼────────────────┼─────┤
│18  │95/09/19│交流發電機40台（CD132） 、交流發│96他1644  │
│    │        │電機50台（U204）、交流發電機100 │P.98      │
│    │        │台（U204）、起動馬達20台（BT17）│          │
│    │        │、起動馬達20台（CT75）、起動馬達│          │
│    │        │20台（CT75）                    │          │
├──┼────┼────────────────┼─────┤
│19  │95/09/21│交流發電機80台（CD132） 、交流發│96他1644  │
│    │        │電機31台（C206）、起動馬達21台（│P.97背面  │
│    │        │CT75）                          │          │
├──┼────┼────────────────┼─────┤
│20  │95/9/22 │分電盤150（NCT75）、雨刮馬達50（│96他1644  │
│    │        │C206）                          │P.97      │
├──┼────┼────────────────┼─────┤
│21  │95/09/25│分電盤100 台、交流發電機20台（U2│96他1644  │
│    │        │04）、交流發電機50台（CD132） 、│P.96      │
│    │        │交流發電機20台（U204）          │          │
├──┼────┼────────────────┼─────┤
│22  │95/09/29│起動馬達100台（CDT31）、起動馬達│96他1644  │
│    │        │32台（EII） 、起動馬達30台（C206│P.95背面  │
│    │        │）起動馬達30台、交流發電機70台（│          │
│    │        │CDT31）、交流發電機11台（C206） │          │
├──┼────┼────────────────┼─────┤
│23  │95/10/05│雨刮馬達30台（CT75）、交流發電機│96他1644  │
│    │        │20台、起動馬動30台、分電盤30台（│P.95      │
│    │        │）                              │          │
├──┼────┼────────────────┼─────┤
│24  │95/10/12│交流發電機50台（C206）、分電盤10│96他1644  │
│    │        │0 台（CT75）、雨刮馬達50台（C206│P.94      │
│    │        │）                              │          │
├──┼────┼────────────────┼─────┤
│25  │95/10/13│交流發電機50台（C206）、交流發電│96他1644  │
│    │        │機25台（CD132） 、交流發電機29台│P.93背面  │
│    │        │（U204）、起動馬達74台、起動馬達│          │
│    │        │74台、起動馬達43台（BT57）、起動│          │
│    │        │馬達50台（BT17）、分電盤20台（CT│          │
│    │        │75 ）                           │          │
├──┼────┼────────────────┼─────┤
│26  │95/10/17│交流發電機3 台（CT75）、交流發電│96他1644  │
│    │        │機20台、交流發電機30台、起動馬達│P.93      │
│    │        │20台（PRONTO）、雨刮馬達50台（C2│          │
│    │        │06）、 分電盤80台（CDT31）      │          │
├──┼────┼────────────────┼─────┤
│27  │95/10/19│交流發電機20台、起動馬達50台（CT│96他1644  │
│    │        │75）、起動馬達30台（U204）、起動│P.92背面  │
│    │        │馬達76台、起動馬達26台、分電盤30│          │
│    │        │台（BT57）、分電盤120 台（CDT31 │          │
│    │        │）                              │          │
├──┼────┼────────────────┼─────┤
│28  │95/10/25│交流發電機100 台（U204）、起動馬│96他1644  │
│    │        │達30台（EII） 、起動馬達30台（BT│P.91背面  │
│    │        │17）、 起動馬達30台（BT57）     │          │
├──┼────┼────────────────┼─────┤
│29  │95/10/31│交流發電機20台（CD132） 、交流發│96他1644  │
│    │        │電機80台（CT75）、點火線圈99台（│P.91      │
│    │        │PRONTO）、分電盤29台（BT17）、分│          │
│    │        │電盤30台（BT57）                │          │
├──┼────┼────────────────┼─────┤
│30  │95/11/03│分電盤100 台（CT75）、分電盤60台│96他1644  │
│    │        │（CDT115）、點火線圈101 台（PRON│P.90背面  │
│    │        │TO ）、交流發電機20台（C206）   │          │
├──┼────┼────────────────┼─────┤
│31  │95/11/14│交流發電機100 台（CD132） 、交流│96他1644  │
│    │        │發電機100 台（CD132） 、交流發電│P.88背面  │
│    │        │機25台（U204）、分電盤15台（CDT1│          │
│    │        │15 ）                           │          │
├──┼────┼────────────────┼─────┤
│32  │95/11/17│分電盤76台（CT75）、分電盤20台（│96他1644  │
│    │        │CDT115）、分電盤50台（CT75）、點│P.88      │
│    │        │火線圈80台（PRONTO）、洗窗器180 │          │
│    │        │台（U204）、風扇馬達40台（PRONTO│          │
│    │        │）、起動馬達50台（EII）         │          │
├──┼────┼────────────────┼─────┤
│33  │95/11/22│交流發電機30台（PRONTO）、交流發│96他1644  │
│    │        │電機100 台（CD132） 、起動馬達20│P.87背面  │
│    │        │台（U204）、雨刮馬達12台        │          │
├──┼────┼────────────────┼─────┤
│34  │95/11/24│交流發電機78台、起動馬達30台（EI│96他1644  │
│    │        │I） 、起動馬達30台（U204）、分電│P.86背面  │
│    │        │盤100 台（CT75）、雨刮馬達30台（│          │
│    │        │C206）、雨刮馬達30台（PRONTO）、│          │
│    │        │雨刮馬達30台（CT75）            │          │
├──┼────┼────────────────┼─────┤
│35  │95/12/19│交流發電機50台（CDT31） 、交流發│96他1644  │
│    │        │電機5 台（C206）、交流發電機20台│P.85背面  │
│    │        │（U204）、交流發電機20台、起動馬│-P.85     │
│    │        │達10台（U204）、起動馬達20台（PR│          │
│    │        │ONTO）、分電盤20台、分電盤20台（│          │
│    │        │CDT115）、雨刮馬達40台（C206）、│          │
│    │        │雨刮馬達150 台（BT57）          │          │
├──┼────┼────────────────┼─────┤
│36  │95/12/27│交流發電機20台（BT57）、交流發電│96他1644  │
│    │        │機10台、交流發電機10台、交流發電│P.84      │
│    │        │機30台（C206）、交流發電機20台（│          │
│    │        │U204）、起動馬達100 台、起動馬達│          │
│    │        │100 台（PRONTO）、起動馬達20台（│          │
│    │        │U204）、起動馬達24台（C206）、分│          │
│    │        │電盤20台（CDT115）、分電盤47台（│          │
│    │        │CT75）、分電盤34台（BT57）、雨刮│          │
│    │        │馬達200 台（BT57）              │          │
├──┼────┼────────────────┼─────┤
│37  │96/01/02│交流發電機20台（PRONTO）、交流發│96他1644  │
│    │        │電機30台（CD132） 、交流發電機20│P.83背面  │
│    │        │台（U204）、交流發電機20台（U204│（同P.28）│
│    │        │）、起動馬達30台（PRONTO）、起動│          │
│    │        │馬達30台（EII）、 起動馬達50台（│          │
│    │        │CDT31） 、起動馬達50台（BT57）、│          │
│    │        │分電盤20台（CDT115）、分電盤20台│          │
│    │        │（CT75）、雨刮馬達50台（C206）  │          │
├──┼────┼────────────────┼─────┤
│38  │96/01/04│交流發電機20台（U204）、交流發電│96他1644  │
│    │        │機20台（U204）、起動馬達20台、分│P.83（同  │
│    │        │電盤20台（CT75）、分電盤20台（CD│P.27 ）   │
│    │        │T115）、洗窗器30台（U204）、雨刮│          │
│    │        │馬達46台（PRONTO）              │          │
├──┼────┼────────────────┼─────┤
│39  │96/01/05│交流發電機17台（CDT31） 、起動馬│96他1644  │
│    │        │達30台（CDT31） 、起動馬達20台（│P.82背面  │
│    │        │CT20）、起動馬達30台（EII） 、起│          │
│    │        │動馬達30台、分電盤28台（CDT115  │          │
│    │        │）、雨刮馬達30台（C206）、雨刮馬│          │
│    │        │達120 台（CT75）                │          │
├──┼────┼────────────────┼─────┤
│40  │96/01/08│交流發電機10台（BT17）、交流發電│96他1644  │
│    │        │機25台、起動馬達25台、洗窗器50台│P.82      │
│    │        │（CD132）、 雨刮馬達150 台（BT57│          │
│    │        │）、雨刮馬達20台（C206）        │          │
├──┼────┼────────────────┼─────┤
│41  │96/01/25│起動馬達30台（EII） 、起動馬達30│96他1644  │
│    │        │台（BT17）、分電盤20台（CDT31） │P.80背面  │
│    │        │、行車電腦5 台（C206）          │          │
├──┼────┼────────────────┼─────┤
│42  │96/01/26│分電盤30台（CT75）、起動馬達20台│96他1644  │
│    │        │（BT17）、起動馬達20台、分電盤20│P.80      │
│    │        │台（CDT115）                    │          │
├──┼────┼────────────────┼─────┤
│43  │96/02/05│分電盤20台（CDT31） 、分電盤17台│96他1644  │
│    │        │（CDT115）、分電盤30台（CT75）、│P.79背面  │
│    │        │分電盤10台（CT75）、分電盤30台（│          │
│    │        │）、行車電腦5 台（C206）、雨刮馬│          │
│    │        │達20台（C206）                  │          │
├──┼────┼────────────────┼─────┤
│44  │96/02/08│交流發電機30台（CD132） 、起動馬│96他1644  │
│    │        │達30台（CT75）、分電盤39台（CDT3│P.79      │
│    │        │1 ）、分電盤33台（CT75）、雨刮馬│          │
│    │        │達30台（C206）、雨刮馬達100 台（│          │
│    │        │CT75）、控制器100 台（BT17）、點│          │
│    │        │火線圈50台（PRONTO）            │          │
├──┼────┼────────────────┼─────┤
│45  │96/02/15│分電盤30台（CDT31） 、分電盤30台│96他1644  │
│    │        │、分電盤30台（CT75）、分電盤20台│P.77背面  │
│    │        │（NCT20） 、分電盤10台（CDT115）│          │
│    │        │、分電盤30台、分電盤5 台（BT57）│          │
│    │        │、分電盤14台（NBT17） 、洗窗器20│          │
│    │        │台（C206）、雨刮馬達100 台（C206│          │
│    │        │）、雨刮馬達200 台（CT75）、交流│          │
│    │        │發電機14台、起動馬達28台（EII） │          │
│    │        │、雨刮馬達84台（C206）、點火線圈│          │
│    │        │65台（PRONTO）                  │          │
├──┼────┼────────────────┼─────┤
│46  │96/03/06│起動馬達50台（C206）、分電盤20台│96他1644  │
│    │        │、洗窗器30台（CD132） 、雨刮馬達│P.77      │
│    │        │24台（C206）、點火線圈100 台（PR│          │
│    │        │ONTO）                          │          │
├──┼────┼────────────────┼─────┤
│47  │96/03/09│交流發電機30台（CDT31） 、交流發│96他1644  │
│    │        │電機30台（CT20）、交流發電機30台│P.76背面  │
│    │        │（CT20）、交流發電機20台（CD132 │          │
│    │        │）、點火線圈60台（PRONTO）      │          │
├──┼────┼────────────────┼─────┤
│48  │96/03/16│交流發電機30台、交流發電機10 台 │96他1644  │
│    │        │、交流發電機20台（PRONTO）、交流│p.76      │
│    │        │發電機30台（CT75）、交流發電機20│          │
│    │        │台（CDT31） 、起動馬達30台、起動│          │
│    │        │馬達50台（BT57）、起動馬達50台（│          │
│    │        │BT17）、洗窗器20台（U204）、分電│          │
│    │        │盤50台（BT57）、分電盤30台（BT57│          │
│    │        │）分電盤100 台、（CT75）、分電盤│          │
│    │        │30台（NBT17）                   │          │
├──┼────┼────────────────┼─────┤
│49  │96/03/21│點火線圈100 台（PRONTO）、雨刮馬│96他1644  │
│    │        │達100 台（C206）、燃油幫浦30台（│P.75      │
│    │        │PRONTO）、分電盤50台（CT75）、分│          │
│    │        │電盤10台、起動馬達50台（EII ）  │          │
├──┼────┼────────────────┼─────┤
│50  │96/03/23│雨刮馬達36台（C206）、雨刮馬達29│96他1644  │
│    │        │台（BT57）、分電盤100 台（CT75）│P.74背面  │
│    │        │、交流發電機20台（U204）、交流發│          │
│    │        │電機20台（U204）                │          │
├──┼────┼────────────────┼─────┤
│51  │96/03/28│交流發電機50台（CD132） 、交流發│96他1644  │
│    │        │電機30台（CD132） 、交流發電機30│P.74      │
│    │        │台（C206）、交流發電機50台（U204│          │
│    │        │）                              │          │
├──┼────┼────────────────┼─────┤
│52  │96/04/03│交流發電機30台（U204）、交流發電│96他1644  │
│    │        │機10台（U204）、交流發電機20台（│P.72背面  │
│    │        │J48）、分電盤100 台（CDT115）   │          │
│    │        │                                │          │
├──┼────┼────────────────┼─────┤
│53  │96/04/10│交流發電機20台、交流發電機6台（ │96他1644  │
│    │        │）、起動馬達35台、起動馬達20 台 │P.72      │
│    │        │（CT75）、分電盤30台（CDT115）、│          │
│    │        │分電盤30台（CT75）、燃油幫浦36台│          │
│    │        │、雨刮馬達50台（C206）          │          │
├──┼────┼────────────────┼─────┤
│54  │96/04/18│雨刮馬達200 台（C206）、雨刮馬達│96他1644  │
│    │        │43台（C206）、洗窗器30台（CD132 │P.71背面  │
│    │        │）、洗窗器50台（U204）、分電盤20│          │
│    │        │台（CT75）、交流發電機15台（CD13│          │
│    │        │2）、 交流發電機18台（CD132）   │          │
├──┼────┼────────────────┼─────┤
│55  │96/04/26│雨刮馬達150 台（C206）、雨刮馬達│96他1644  │
│    │        │40台（CT20）、雨刮馬達200 台（CT│P.70      │
│    │        │75）、洗窗器50台（C206）、洗窗器│          │
│    │        │30台（C206）、起動馬達50台（C206│          │
│    │        │）、起動馬達40台（PRONTO）、起動│          │
│    │        │馬達40台（U204）、交流發電機40台│          │
│    │        │（U204）                        │          │
└──┴────┴────────────────┴─────┘


司法院資訊處製作；財團法人民間司法改革基金會備份。
